臺灣高等法院臺中分院刑事判決　　　　　　　　　九十一年度上訴字第一一五九號
　　被　　　告　辰○○
　　被　　　告　Ｂ○○
右上訴人因偽造文書等案件，不服臺灣台中地方法院九十年度訴字第五二四號中華民
國九十一年四月二日第一審判決（起訴案號：臺灣台中地方法院檢察署八十九年度偵
字第四○一四號），提起上訴，本院判決如左：
      主  文
原判決關於辰○○、Ｂ○○部分撤銷。
辰○○共同行使偽造私文書，足以生損害於他人，處有期徒刑壹年陸月。扣案之如附
表一編號１、２、５、７、８、９、１０、１１、１３、１５、１６、２１、２２、
２３、２４、２５所示之國民身分證、郵局及銀行存摺、印章、金融卡及附表一編號
２７變造之簡仁城身分證上之照片壹張均沒收。
Ｂ○○共同連續意圖為自己不法之所有，以詐術使人將本人之物交付，處有期徒刑陸
月，如易科罰金，以參佰元折算壹日。扣案之如附表一編號１、２、５、７、８、９
、１０、１１、１３、１５、１６、２１、２２、２３、２４、２５所示之國民身分
證、郵局及銀行存摺、印章、金融卡均沒收。
      事  實
一、辰○○素行不佳，前曾犯藥物藥商管理法罪（未構成累犯），詎仍不知悔改，於
    民國（下同）八十八年七月上旬某日，透過中國時報分類廣告刊登之連絡電話與
    姓名年籍不詳自稱「何經理」之成年男子取得聯繫，即以日薪一天新台幣 (下同
    ）三千元許，最多有六千多元，最少一千元許不等之報酬，受僱於該「何經理」
    ，並與該「何經理」共同基於意圖為自己不法所有及行使變造特種文書、行使偽
    造私文書之犯意聯絡 (其中詐欺取財及行使變造特種文書係基於概括犯意 )，辰
    ○○旋將自己之照片一枚交付予「何經理」，再由「何經理」於不詳時間、地點
    ，將簡仁城國民身分證（該國民身分證係簡仁城於八十六年間在台北縣板橋市遺
    失者）上之「簡仁城」照片切割取下，再將「辰○○」之照片貼於原有之粘貼照
    片處予以變造後，再交予辰○○，並推由辰○○於八十八年七月七日持該變造之
    簡仁城國民身分證至台中市森辰企業有限公司申辦呼叫器，由辰○○在大眾電信
    個人金融傳呼服務申請書上偽造簡仁城之簽名二枚併同該變造之簡仁城之身分證
    交付不知情之承辦人未○○，足生損害於簡仁城及大眾電信股份有限公司等，辰
    ○○並將該0000－000000號呼叫器交付「何經理」，供其等後述詐取
    他人財物聯絡之用。辰○○明知「何經理」先後於不詳時地交付之如附表一編號
    １至所示之存摺、提款卡、印章及國民身分證等物，其中編號３、４、６、１０
    、、、、、、、、、、、所示之印章、國民身分證、存
    摺、提款卡等物，均係附表所列之人遺失或被竊之贓物，竟基於概括之犯意，予
    以收受，並自八十八年七月間某日起至同年十月初某日止，持上開存摺、提款卡
    、印章及國民身分證等物，連續在台中縣、市不詳地點之金融機構、自動提款機
    ，提領「何經理」利用刮刮樂向中獎者表示須先繳付稅金方式詐騙所得之財物 (
    詐欺匯款資料詳附表二)，再交付予「何經理」，何經理則在辰○○交付現金時
    ，每次交付辰○○上述一千元許至六千多元不等之報酬。
二、Ｂ○○於八十八年九月二十三日透過中國時報分類廣告刊登之連絡電話與前開年
    籍姓名不詳自稱「何經理」之成年男子取得聯繫，以日薪最少一千元，最多六千
    元之報酬，受僱於該「何經理」，並分別自該日起與該「何經理」及辰○○、黑
    裕龍、吳岳霖（後二人已判決確定）五人共同基於意圖為自己不法所有之概括犯
    意聯絡，Ｂ○○亦明知「何經理」先後所交付如附表一編號１至所示之存摺、
    提款卡、印章及國民身分證等物 ( 確實部分不詳)，其中編號３、４、６、１０、
    、、、、、、、、、、等所示之印章、國民身分證、存
    摺、提款卡等物係附表所列人遺失或失竊之贓物，亦基於概括之犯意予以收受，
    並連續在台中縣、市不詳地點之金融機構、自動提款機，提領「何經理」利用刮
    刮樂向中獎者表示須先繳付稅金方式詐騙所得之財物  (詐欺匯款資料詳附表二)
    ，交付予辰○○，計約三十萬元許，再統一由辰○○交付予「何經理」，總計辰
    ○○以此方式交付予「何經理」之金額約三百萬元許。
三、辰○○與「何經理」又承上共同行使變造特種文書之犯意聯絡，於八十八年九月
    二十八日，由辰○○持「何經理」交付經變造之「陳添俊」國民身分證及退伍令
    ，至台中市○○路○段五五二號「昭安旅行社」，委託不知情之廖美玲代辦「陳
    添俊」之護照及台胞證，經廖美玲再委請同不知情之「晟源旅行社」人員送件至
    內政部警政署入出境管理局台中服務處辦理予以行使，足生損害於陳添俊及戶政
    機關對身分證管理之正確等，嗣為該服務處人員發現該「陳添俊」身分證、退伍
    令係經變造，乃報警處理，經警於八十八年十月五日上午十時三十五分許，辰○
    ○駕駛車牌號碼Ｒ七－二一五六號自小客車搭載同不知情之Ｂ○○等人至上開旅
    行社補正資料時，當場查獲，並在辰○○所攜帶之手提袋內查獲如附表一編號１
    至所示之存摺、提款卡、印章及國民身分證（其中編號６宙○○、陳威吉之
    國民身分證係在台中市○○路一七六號六樓之一查獲）等物扣案，嗣並循線至台
    中市○○路一七六號六樓之一辰○○居住處，查獲如附表一編號至所示之國
    民身分證（其中簡仁城之國民身分證已換貼辰○○之照片，其中編號６宙○○、
    陳威吉之國民身分證係在此查獲）、全民健保卡等物扣案，始查知上情。
四、案經台中市警察局移送台灣台中地方法院檢察署檢察官偵查起訴。
      理  由
一、訊據被告辰○○、Ｂ○○二人均矢口否認犯罪，被告辰○○辯稱：何經理有拿名
    片給我，說他是香港賽馬協會亞洲地區的專員，並有提供電話給我去查詢，他們
    說廣東話，對方說有這個人，我也不是很清楚說些什麼，他拿資料給我時跟我說
    這些人是他們在臺灣的客戶，何經理說賭馬在臺灣不合法，但可以透過信用卡或
    帳戶直接賭，因為透過銀行轉帳要七天，有人急需看到錢，如果透過他就可以先
    拿到錢，然後錢在存入他的帳戶，他說他很忙叫我幫他領錢，我不知他交付的證
    件是贓物，也不知道所領的錢是他詐欺取得，簡仁城的身分證我沒有使用，判決
    書上說我於八十八年七月初拿變造的簡仁城身分證去申請行動電話，但我於八十
    八年八月我生日的時候才認識何經理的，我是八十八年九月才開始幫何經理領錢
    云云。被告Ｂ○○辯稱：何經理說我的工作是幫他領賭馬的錢，不知何經理交付
    之證件係贓物，也不知所領的錢是詐欺取得云云，惟查：本件扣案之如附表一所
    示之存摺、提款卡、印章、國民身分證、退伍令、全民健保卡等物，分別於八十
    八年十月五日上午十時三十五分許，在台中市○○路○段五五二號前被告辰○○
    之手提袋內及同日至台中市○○路一七六號六樓之一被告辰○○居住處為警查獲
    ；另被告辰○○持變造之陳添俊身分證及退伍命交付不知情之「昭安旅行社」職
    員廖美玲代辦護照、台胞證，嗣經內政部警政署入出境管理局台中服務處辦理時
    為警查獲等情，分據被告辰○○及證人廖美玲於警訊、偵查、原審中供述及證述
    無訛，並有台中市警察局搜索扣押筆錄二份在卷可稽，而其中編號３、４、６、
    １０、、、、、、、、、、、所示之存摺、提款卡、印章
    、國民身分證等，分別係謝宗明、楊業榮、宙○○、沈明利、巳○○、陳威吉、
    石明家、江鎧同、呂志偉、古豐瑞、商振忠、陳清、黃○○、乙○○、沈健聖
    、簡仁城等人所遺失或遭竊之情，業據謝宗明、楊業榮、宙○○、沈明利、巳○
    ○、陳威吉、石明家、江鎧同、呂志偉、古豐瑞、商振忠、陳清、黃○○、乙
    ○○、沈健聖、簡仁城等人於警訊及原審中到庭證述明確（詳如附表一所示），
    復有該等證物扣案可資佐證。次查如附表一編號１至所示之金融機構之存摺、
    提款卡，確有以提款卡、或至該等金融機構提領現金之情，亦有附表一備註欄所
    示之匯款資料等及附表二所示之匯款資料等在卷可按。而前開以他人之提款卡提
    領現金如係合法，則「何經理」自己提領即可，何須高薪僱用被告辰○○、Ｂ○
    ○等人提領，且提領及交付款項予「何經理」均須先聯繫，需隱秘進行，每次變
    更地點，苟係香港賽馬輸錢之賭客所匯入之金錢，何以被告等未招幕會員且無特
    定營業處所供簽賭亦未見賭客領取賭贏之賭金，又何須如此多之提款卡等供提領
    ，再再足使一般人懷疑其之正當性，參以被告Ｂ○○於警訊中坦承：有覺得怪怪
    的，也知以他人之提款卡提領現金係不對的，但因薪水很高，所以仍決定為之，
    另被告Ｂ○○及證人吳岳霖（原名：吳榮茂，已判決確定）供述，其等領款時，
    被告辰○○坐在車上等待，堪認被告Ｂ○○、辰○○等均明知何經理交付之上開
    附表一編號３、４、６、１０、、、、、、、、、、、所
    示之存摺、提款卡、印章、國民身分證等係贓物，所領之款係詐欺所得，再查其
    中如編號所示「簡仁城」國民身分證，確為簡仁城所有，惟其上所貼之照片，
    並非簡仁城本人，業據證人簡仁城於警訊時證述無訛，而該國民身分證上所貼照
    片確為被告辰○○，除有該張身分證扣案可參外，亦據被告辰○○供承不諱，該
    貼有被告「辰○○」照片之「簡仁城」國民身分證，顯係何經理以換貼照片方式
    予以變造後再持交被告辰○○使用，由被告辰○○於八十八年七月七日持該變造
    之簡仁城國民身分證至台中市森辰企業有限公司申辦呼叫器，在大眾電信個人金
    融傳呼服務申請書上偽造簡仁城之簽名二枚併同該變造之簡仁城之身分證交付不
    知情之承辦人未○○，予以行使，向大眾電信股份有限公司承租0000－00
    0000號呼叫器，足生損害於簡仁城及大眾電信股份有限公司等，辰○○並將
    該0000－000000號呼叫器交付「何經理」，供其等後述詐取他人財物
    聯絡之用，亦有原審法院向大眾電訊股份有限公司函調0000－000000
    號呼叫器申請書一份在卷可憑，經核對該行動電話申請書上「簡仁城」之簽名與
    被告辰○○於九十一年三月二十二日在原審法院審理時及本院調查時當庭所書「
    簡仁城」等之簽名，筆跡相似，有該申請書影本一份及被告辰○○所書之筆跡在
    卷可考，參以證人簡仁城之身分證上之照片已變更為被告辰○○，自須由被告辰
    ○○持往辦理始不會被發覺，被告辰○○、Ｂ○○於警訊時亦均供承以0000
    －000000號呼叫器與何經理聯絡，被告辰○○所辯於八十八年八月間才認
    識何經理，九月間才開始領錢云云，顯係脫卸之詞。末查其中如編號所示之「
    陳添俊」國民身分證、退伍令，其上所貼之照片，與警方之口卡片上之陳俊添照
    片，明顯不同，足見「陳添俊」國民身分證、退伍令，亦係經換貼照片方式予以
    變造，並有該變造「陳添俊」之身分證、退伍令附卷可證，參以卷附變造之陳添
    俊身分證上之照片明顯有拿取再黏貼之痕跡，退伍令所蓋之鋼印亦明顯不完全，
    其上之照片，被告辰○○供稱並非「何經理」其人，其亦不認識陳添俊，何以陳
    添俊本人不親自辦理，須由何經理委由不認識之被告辰○○辦理？被告辰○○辯
    稱不知係變造，亦係飾卸之詞，同不足採。綜上所述，本件事證已臻明確，被告
    辰○○、Ｂ○○所辯均係飾卸之詞，不足採信，其犯行均堪認定。
二、核被告辰○○、Ｂ○○所為，均係犯刑法第三百四十九條第一項之收受贓物罪及
    第三百三十九條第一項之詐欺取財罪，被告辰○○另犯刑法第二百十六條、第二
    百十條、第二百十二條之行使偽造私文書及行使變造特種文書罪，被告辰○○、
    Ｂ○○與「何經理」、黑裕龍、吳岳霖間就所犯刑法第三百三十九條第一項之詐
    欺取財罪有犯意之聯絡及行為之分擔，為共同正犯。被告辰○○與「何經理」間
    就所犯刑法第二百十六條之行使第二百十二條變造特種文書罪及行使第二百十條
    之偽造私文書間有犯意聯絡，行為之分擔，亦為共同正犯。被告辰○○利用不知
    情之廖美玲，再由其委請同不知情之晟源旅行社人員持變造之陳添俊國民身分證
    及退伍令至內政部警政署入出境管理局台中服務處辦理護照、台胞證，係間接正
    犯，被告辰○○變造特種文書 (簡仁城身分證 )之低度行為為行使之高度行為所
    吸收，不另論科，被告辰○○、Ｂ○○先後多次收受贓物及詐欺取財及被告辰○
    ○先後二次行使變造特種文書，所為時間緊接，犯構成要件相同之罪，顯均係基
    於概括之犯意反覆為之，咸為連續犯，均依刑法第五十六條之規定各論以一罪，
    並均加重其刑。被告辰○○同時行使偽造私文書及變造特種文書 (變造之簡仁城
    身分證 )係一行為同時犯二罪名，為想像競合犯，依刑法第五十五條規定從一重
    之行使偽造私文書罪處斷，與所犯之收受贓物及詐欺取財罪間有方法、結果之牽
    連關係，從一重之行使偽造私文書罪處斷。被告Ｂ○○所犯上開二罪間亦有方法
    、結果之牽連關係，從一重之詐欺取財罪處斷，公訴人就被告等詐欺取財之事實
    業於犯罪事實欄中敘及，且此部分與收受贓物部分有方法結果之裁判上一罪之關
    係，另公訴人就被告辰○○行使偽造私文書及行使變造簡仁城身分證特種文書部
    分雖未起訴，然行使變造簡仁城身分證特種文書部分與起訴之行使變造陳添俊身
    分證、退伍令部分有連續犯之裁判上一罪關係 (交付照片與何經理變造簡仁城身
    分證則係低度行為) ，偽造私文書部分與起訴之收受贓物、詐欺取財部分有方法
    、結果之牽連關係，與行使變造簡仁城身分證特種文書部分則有想像競合犯之關
    係，均為起訴效力所及，再被告辰○○自八十八年七月間某日起至八十八年九月
    二十二日間之收受贓物及詐欺取財犯行公訴人雖未起訴，然此部分與起訴部分有
    連續犯及牽連犯之裁判上一罪之關係，為起訴效力所及，本院自均得一併審理，
    原審予以論罪科刑，固非無見，惟查原審就被告二人所犯收受贓物罪，就被告辰
    ○○所犯行使偽造私文書罪部分均漏未論處，誤認被告辰○○承租之0000－
    000000號呼叫器係行動電話，就變造之簡仁城身分證上之照片壹張漏未諭
    知宣告沒收，均有未洽，上訴人即被告等上訴否認犯罪雖均無理由，然原審判決
    既有如上未當之處，應由本院將此部分撤銷改判，爰審酌被告辰○○、Ｂ○○均
    年輕力壯，不思以正當途徑賺錢營生，竟以前開方法詐取被害人財物及渠等犯罪
    之動機、目的、詐取財物之數額、所生之危害暨犯罪後迄未與被害人達成民事和
    解之態度等一切情狀，分別量處如主文第二、三項所示之刑，被告Ｂ○○部分並
    依修正後刑法第四十一條第一項前段規定諭知易科罰金之折算標準。按被告Ｂ○
    ○行為後，刑法第四十一條業已於九十年一月十日修正公布，同年月十二日生效
    ，修正後刑法第四十一條第一項前段規定「犯最重本刑為五年以下有期徒刑以下
    之刑之罪，而受六個月以下有期徒刑或拘役之宣告，因身體、教育、職業、家庭
    之關係或其他正當理由，執行顯有困難者，得以一元以上三元以下折算一日，易
    科罰金。」，與修正前刑法第四十一條規定「犯最重本刑為三年以下有期徒刑以
    下之刑之罪，受六個月以下有期徒刑或拘役之宣告，因身體、教育、職業、家庭
    之關係，執行顯有困難者，得以一元以上三元以下折算一日，易科罰金。」比較
    結果，以新法較有利於行為人，依刑法第二條第一項前段規定，自應適用裁判時
    之法律即修正後刑法第四十一條第一項前段之規定，併此敘明。至扣案之如附表
    一編號１、２、５、７、８、９、１３、１５、１６、２１、２２、２３所示之
    國民身分證、郵局及銀行存摺、金融卡，均為被告等所有供犯罪使用之物，依刑
    法第三十八條第一項第二款宣告沒收，扣案之如附表一編號１、２、５、７、８
    、９、１０、１１、１５、１６、２１、２２、２３、２４、２５所示之印章，
    係屬偽造，依刑法第二百十九條規定宣告沒收，附表一編號２７變造之簡仁城身
    分證上之照片一張係被告辰○○所有供犯罪使用之物，依刑法第三十八條第一項
    第二款規定宣告沒收。另其餘扣案之如附表一所示之物，則為被害人遺失或失竊
    之物，雖均為被告等供犯罪使用之物，但非屬被告等所有，亦非違禁物，爰不予
    宣告沒收，附此敘明。
三、據上論斷，應依刑事訴訟法第三百六十九條第一項前段、第三百六十四條、第二
    百九十九條第一項前段、刑法第二條第一項前段、第二十八條、第五十六條、第
    二百十六條、第二百十條、第二百十二條、第三百三十九條第一項、第三百四十
    九條第一項、第五十五條、修正後刑法第四十一條第一項前段、第三十八條第一
    項第二款、第二百十九條、罰金罰鍰提高標準條例第一條前段、第二條，判決如
    主文。
本案經檢察官甲○○到庭執行職務。
中      華      民      國　  九十一     年     十一      月    十二    日
                                   臺灣高等法院臺中分院刑事第九庭
                                         審判長法  官　陳  筱  珮
                                               法　官　吳　重　政
                                               法　官  康  應  龍
右正本證明與原本無異。
行使偽造私文書部分得上訴。
如不服本判決應於收受送達後十日內向本院提出上訴書狀，其未敘述上訴之理由者並
得於提起上訴後十日內向本院補提理由書（均須按他造當事人之人數附繕本）。
                                               書記官  黃  薰  慧
中      華      民      國　  九十一     年     十一      月    十三    日
                                                                        Ｆ
附表一：扣案國民身分證、存摺、印章、金融卡。
┌──┬────┬─────────────┬──────────────────┬───────────┐
│編號│扣案證物│證      物      名      稱│ 備                              註 │證   物所   有   人│
│    │所 有 人│及          數          量│                                    │之   陳   述   意   見│
├──┼────┼─────────────┼──────────────────┼───────────┤
│ １ │石建男  │(1)國民身分證一枚          │年１月日換發。                │                      │
│    │        │(2)印章一顆                │                                    │                      │
│    │        ├─────────────┼──────────────────┤                      │
│    │        │(3)郵政儲金簿一本          │台南郵局90年３月日支00000000-000號│                      │
│    │        │ （000000-0-000000-0）    │函：                                │                      │
│    │        │(4)郵政儲金金融卡一枚      │年９月日申請開戶，同時申請提款│                      │
│    │        │ （000000-0-000000-0）    │  卡（開戶資料所留印鑑與扣案之印章同│                      │
│    │        │                          │  ）。                              │                      │
│    │        │                          │年１０月８日、日更換印鑑。      │                      │
│    │        │                          │存摺無提款紀錄（依存摺現有存提款狀│                      │
│    │        │                          │  態認定）。                        │                      │
│    │        ├─────────────┼──────────────────┤                      │
│    │        │(5)萬通商業銀行綜合存款存摺│萬通商業銀行股份有限公司台南分公司90│                      │
│    │        │  一本                    │年３月日信函：                    │                      │
│    │        │ （000-000-0000000-0）    │年９月日開戶（開戶資料所留印鑑│                      │
│    │        │(6)萬通商業銀行金融卡一枚  │  與扣案之印章同，國民身分證影本年│                      │
│    │        │ （000-000-0000000-0）    │  １月日換發）。                  │                      │
│    │        │                          │存摺無提款紀錄（依存摺現有存提款狀│                      │
│    │        │                          │  態認定）。                        │                      │
│    │        ├─────────────┼──────────────────┼───────────┤
│    │        │(7)台新國際商業銀行存摺一本│台新國際商業銀行股份有限公司台南分行│                      │
│    │        │ （000-00-000000-0-00）   │90年３月日台新台南字第90045號函： │                      │
│    │        │(8)台新國際商業銀行金融卡一│年９月日開戶，年月日更換│                      │
│    │        │  枚                      │  印鑑，國民身分證為年１０月６日補發│                      │
│    │        │ （000-00-000000-0-00）   │  。                                │                      │
│    │        │                          │更換之印鑑與右揭郵局年１０月日更│                    │
│    │        │                          │  換之印鑑相同。                    │                      │
│    │        │                          │存摺無提款紀錄（依存摺現有存提款狀│                      │
│    │        │                          │  態認定）。                        │                      │
├──┼────┼─────────────┼──────────────────┼───────────┤
│ ２ │江和成  │(1)印章一顆                │                                    │                      │
│    │        ├─────────────┼──────────────────┤                      │
│    │        │(2)郵政儲金簿一本          │嘉義郵局90年３月日營00000000-000號│                      │
│    │        │ （000000-0-000000-0）    │函：                                │                      │
│    │        │(3)郵政儲金金融卡一枚      │年８月日申請開戶，同時申請提款│                      │
│    │      │ （000000-0-000000-0）    │  卡（開戶資料所留印鑑與扣案之印章同│                      │
│    │        │                          │  ）。                              │                      │
│    │        │                          │年月日更換印鑑。            │                      │
│    │        │                          │存摺有存提款紀錄。                │                      │
│    │        │                          │  (1)年９月日匯入100000元，同日以│<=(1)附表二編號辛○○│
│    │        │                          │    60000元、30000元10000元金融卡提 │    匯入。            │
│    │        │                          │    款；                            │                      │
│    │        │                          │  (2)年９月日匯入60000元，同日以2│<=(2)附表二編號午○○│
│    │        │                          │    0000元、20000元20000元金融卡提款│    匯入。            │
│    │        ││    ；                              │                      │
│    │        │                          │  (3)年９月日匯入60000元，同日轉 │<=(3)附表二編號午○○│
│    │        │                          │    存簿60000元（轉入編號商振忠帳 │    匯入。            │
│    │        │                          │    戶000000-000000）；             │                      │
│    │        │                          │  (4)年９月日匯入30000元，同日金 │<=(4)台灣土地銀行頭份分│
│    │        │                          │    卡提領30000元；                 │    行（000-0000）轉入│
│    │        │                          │                                    │    。                │
│    │        │                          │  (5)年１０月１日跨行轉入10000元，ITD│<=(5)中國信託商業銀行（│
│    │        │                          │    二次各10000元，同日金融卡提款300│    000-000000000000號│
│    │        │                          │    00元；    │    ）、台新國際商業銀│
│    │        │                          │                                    │    行（000-0000000000│
│    │        │                          │                                    │    42）、台灣銀行（00│
│    │        │                          │                                    │    0-000000000000）各│
│    │        │                          │                                    │    轉入10000元。     │
│    │        │                          │  (6)年１０月２日跨行轉入60000元，同 │<=(6)中國信託商業銀行（│
│    │        │                          │    日以20000元、20000元、20000元金 │    000-000000000000號│
│    │        │                          │    融卡提款；                      │    ）轉入。          │
│    │        │                          │  (7)年１０月２日ITD60000元；        │<=(7)台新國際商業銀行（│
│    │        │                          │                                    │    000-000000000042）│
│    │        │                          │                                    │    轉入。            │
│    │        │                          │  (8)年１０月２日匯入90000元；       │<=(8)台北金南郵局匯入。│
│    │        │                          │  (9)年１０月２日轉存簿100000元（轉入│<=(9)台中西屯郵局轉存、│
│    │        │                          │    編號劉木昇帳戶000000-000000） │    台北內湖文德郵局。│
│    │        │                          │    、轉存簿50000元（轉入編號８呂仁 │                      │
│    │        │                          │    傑帳戶000000-000000）。         │                      │
│    │        │                          │  (10)年１０月４日匯入90000元，同日以 │<=(10)新竹郵局匯入。    │
│    │        │                          │    郵局自動提款機提款30000元、30000│                      │
│    │        │                          │    元、30000元；                   │                      │
│    │        │        │  (十一)年１０月４日匯入60000元，同日跨 │<=(十一)中國信託商業銀行（│
│    │        │                          │    行提款10000元、跨行轉出40000元（│    000-000000000000號│
│    │        │                          │    轉入編號謝佑民帳戶000000-0-000│    ）轉入。          │
│    │        │                          │    748-1）、9000元（轉入三信商銀147│                      │
│    │        │                          │    -000000000000）。               │                      │
├──┼────┼─────────────┼──────────────────┼───────────┤
│ ３ │謝宗明  │(1)國民身分證一枚          │年９月日初發。                │謝宗明：年９月初，在│
│    │        │(2)印章一顆                │                                    │台北市○○區○○街松山│
│    │        ├─────────────┼──────────────────┤夜市遭竊，共失竊國民身│
│    │        │(3)郵政儲金簿一本          │內湖郵局90年３月日9051108-1號函： │分證、郵局存摺、郵局金│
│    │        │ （000000-0-000000-0）    │年月７日開戶（開戶資料所留印鑑│融卡、學生證、電話卡、│
│    │        │(4)郵政儲金金融卡一枚      │  與扣案之印章同。）                │ＩＣ卡、印章一顆。    │
│    │        │ （000000-0-000000-0）    │年１０月日、年５月９日補發卡。│                      │
│    │        │                          │年９月遭竊後，無存提款紀錄（依存│                      │
│    │        │                          │  摺現有存提款狀態認定）。          │                      │
├──┼────┼─────────────┼──────────────────┼───────────┤
│ ４ │楊業榮  │(1)國民身分證一枚          │年３月日發。                  │楊業榮：年８月３、４│
│    │        │(2)印章一顆                │                                    │日左右，在台南市好旺角│
│    │        ├─────────────┼──────────────────┤遊藝場，將國民身分證及│
│    │        │(3)萬通商業銀行綜合存款存摺│萬通商業銀行股份有限公司東台南分行90│印章交給綽號「小狗」之│
│    │        │  一本                    │年３月日信函：                    │人辦理貸款。萬通商業銀│
│    │        │ （000-000-0000000-0）    │年９月日開戶（開戶資料所留印鑑│行之存摺及金融卡交給三│
│    │        │(4)萬通商業銀行金融卡一枚  │  與扣案之印章同，國民身分證影本年│姊保管，曾告知於年９│
│    │        │ （000-000-0000000-0）    │  ３月日發）。                    │月底在彰化遺失。台新銀│
│    │        │                          │年１０月日更換印鑑。            │行之存摺及金融卡，並非│
│    │        │                          │存摺無提款紀錄（依存摺現有存提款狀│其申請開戶。          │
│    │        │                          │  態認定）。                        │                      │
│    │        ├─────────────┼──────────────────┤                      │
│    │        │(5)台新國際商業銀行存摺一本│台新國際商業銀行股份有限公司崇德分行│                      │
│    │        │ （000-00-000000-0-00）   │90年４月９日台新崇德字第90011號函： │                      │
│    │        │(6)台新國際商業銀行金融卡一│年９月日開戶，國民身分證為年│                      │
│    │        │  枚                      │  ３月日發。                      │                      │
│    │        │ （000-00-000000-0-00）   │存摺無提款紀錄（依存摺現有存提款狀│                      │
│    │        │                          │  態認定）。                        │                      │
├──┼────┼─────────────┼──────────────────┼───────────┤
│ ５ │宋元棟  │(1)國民身分證一枚          │年６月日換發。                │                      │
│    │        │(2)印章一顆                │                                    │                      │
│    │        ├─────────────┼──────────────────┤                      │
│    │        │(3)郵政儲金簿一本          │馬港郵局信函：                      │                      │
│    │        │ （000000-0-000000-0）    │年８月７日開戶（開戶資料所留印鑑│                      │
│    │        │(4)郵政儲金金融卡一枚      │  與扣案之印章不同。）              │                      │
│    │        │ （000000-0-000000-0）    │年９月日更換印鑑（更換為扣案之│                      │
│    │        │                          │  印章）                            │                      │
│    │        │                          │存摺有存提款紀錄。（年１０月１日現│                      │
│    │        │                          │  金存款80000元，同日轉存簿80000元（│                      │
│    │        │                          │  轉入郵局000000-000000帳號）。     │                      │
│    │        ├─────────────┼──────────────────┤          │
│    │        │(5)萬通商業銀行綜合存款存摺│萬通商業銀行股份有限公司東世貿分行90│                      │
│    │        │  一本                    │年３月日世貿總字第7號函：         │                      │
│    │        │ （000-000-0000000-0）    │年１０月１日開戶（開戶資料所留印鑑│                      │
│    │        │(6)萬通商業銀行金融卡一枚  │  與扣案之印章同，國民身分證影本年│                      │
│    │        │ （000-000-0000000-0）    │  ６月日換發）。                  │                      │
│    │        │                          │存摺無提款紀錄（依存摺現有存提款狀│                      │
│    │        │                          │  態認定）。                        │                      │
│    │        ├─────────────┼──────────────────┤                      │
│    │        │(7)台新國際商業銀行存摺一本│台新國際商業銀行股份有限公司古亭分行│                      │
│    │        │ （000-00-000000-0-00）   │90年３月日台新古亭字第900024號函：│                      │
│    │        │(8)台新國際商業銀行金融卡一│年８月日開戶（開戶資料所留印鑑│                      │
│    │        │  枚                      │  與扣案印章不同。）。              │                      │
│    │        │ （000-00-000000-0-00）   │年１０月１日更換印鑑，新領存摺（存│                      │
│    │        │                          │  摺內印鑑，與扣案印章相同。）。    │                      │
│    │        │                          │存摺無提款紀錄（依存摺現有存提款狀│                      │
│    │        │                          │  態認定）。                        │                      │
├──┼────┼─────────────┼──────────────────┼───────────┤
│ ６ │宙○○  │(1)國民身分證一枚          │年５月日發。                  │宙○○：年９月日│
│    │        │(2)印章一顆                │                            │時，在嘉義市○○路金財│
│    │        ├─────────────┼──────────────────┤神大樓前失竊，連同郵局│
│    │        │(3)郵政儲金簿一本          │嘉義郵局90年３月日營00000000-000號│存摺、郵局金融卡、印章│
│    │        │ （000000-0-000000-0）    │函：                                │遭竊。                │
│    │        │(4)郵政儲金金融卡一枚      │年月日申請開戶，同時申請提款│                      │
│    │        │ （000000-0-000000-0）    │  卡（開戶資料所留印鑑與扣案之印章不│                      │
│    │        │                          │  同）。                            │                      │
│    │        │                          │年９月日更換印鑑（更換之印鑑，│                      │
│    │        │                          │  與扣案之印章相同。），90年１月日│                      │
│    │        │                          │  再更換印鑑。                      │                  │
│    │        │                          │存摺有存提款紀錄。（金額為1000元至│                      │
│    │        │                          │  3000元不等。）                    │                      │
├──┼────┼─────────────┼──────────────────┼───────────┤
│ ７ │林思如  │(1)印章一顆                │                                    │                      │
│    │        ├─────────────┼──────────────────┤                      │
│    │        │(2)郵政儲金簿一本          │內湖郵局90年３月日9051107-1號函： │                      │
│    │        │ （000000-0-000000-0）    │年８月日申請開戶，同時申請提款│                      │
│    │        │(3)郵政儲金金融卡一枚      │  卡。                              │                      │
│    │        │ （000000-0-000000-0）    │年４月日更換印鑑，年５月８日│                      │
│    │    │                          │  補發卡。                          │                      │
│    │        │                          │存摺有存提款紀錄。                │                      │
│    │        │                          │  (1)年１０月２日匯入150000元，同日以│<=(1)附表二編號、葉│
│    │        │                          │    20000元、20000元 20000元、20000 │    宜瑞二筆匯入150000│
│    │        │                          │    元、20000元金融卡跨行提款，再跨 │    元。              │
│    │        │                          │    行轉出50000元（轉入0000000000000│                      │
│    │        │                          │    0帳戶）；                       │                      │
│    │        │                          │  (2)同日匯入80000元，同日再跨行轉出8│<=(2)附表二編號壬○○│
│    │        │                          │    0000元（轉入00000000000000帳戶）│    匯入。            │
│    │        │                          │    。                              │                      │
├──┼────┼─────────────┼──────────────────┼───────────┤
│ ８ │呂仁傑  │(1)印章一顆                │                                    │                      │
│    │        ├─────────────┼──────────────────┤                      │
│    │        │(2)郵政儲金簿一本          │內湖郵局90年３月日9051107-1號函： │                      │
│    │        │ （000000-0-000000-0）    │年７月日申請開戶，同時申請提款│                      │
│    │        │(3)郵政儲金金融卡一枚      │  卡。                              │                      │
│    │        │ （000000-0-000000-0）    │年８月日補發卡（所留印鑑，與扣│                      │
│    │        │                          │  案印章相同。）。                  │                      │
│    │        │                          │存摺有存提款紀錄。  │                      │
│    │        │                          │  (1)年９月日存簿轉來100000元（由│                      │
│    │        │                          │    編號郭政介帳戶轉來000000-00000│                      │
│    │        │                          │    3）；同日以20000元、20000元、200│                      │
│    │        │                          │    00元、20000元、20000元金融卡跨行│                      │
│    │        │                          │    提款；                          │                      │
│    │        │                          │  (2)年１０月２日存簿轉來50000元（由 │                      │
│    │        │                          │    編號２江和成帳戶轉來000000-00000│                      │
│    │        │                          │    9），同日以20000元、20000元、100│                      │
│    │        │                          │    00元金融卡跨行提款。）。        │                      │
├──┼────┼─────────────┼──────────────────┼───────────┤
│ ９ │李冠賢  │(1)印章一顆                │                                    │                      │
│    │        ├─────────────┼──────────────────┤                      │
│    │        │(2)郵政儲金簿一本          │嘉義郵局90年３月日營00000000-000號│                      │
│    │        │ （000000-0-000000-0）    │函：                                │                      │
│    │        │(3)郵政儲金金融卡一枚      │年９月２日申請開戶，同時申請提款│                      │
│    │        │ （000000-0-000000-0）    │  卡（開戶資料所留印鑑，與扣案印章相│                      │
│    │        │                          │  同）。                            │                      │
│    │        │                          │90年２月日更換印鑑、存摺。      │                      │
│    │        │      │存摺有存提款紀錄。                │                      │
│    │        │                          │  (1)年９月日匯入90000元，同日以6│<=(1)附表二編號庚○○│
│    │        │                          │    0000元、30000元金融卡提款；     │    匯入。            │
│    │        │                          │  (2)年９月日匯入90000元，同日以6│<=(2)附表二編號辛○○│
│    │        │                          │    0000元、30000元金融卡提款；     │    匯入。            │
│    │        │                          │  (3)年９月日匯入90000元，同日以6│<=(3)附表二編號戊○○│
│    │        │                          │    0000元、30000元金融卡提款；     │    匯入。            │
│    │        │                          │  (4)年９月日匯入90000元，同日以2│<=(4)附表二編號丙○○│
│    │        │                          │    0000元、20000元、20000元、20000 │    匯入。            │
│    │        │                          │    元、10000元金融卡跨行提款；     │                      │
│    │        │                          │  (5)年１０月２日存簿轉來90000元（由 │                      │
│    │        │                          │    編號巳○○帳戶轉來000000000000│                      │
│    │        │                          │    ，同日以20000元、20000元、20000 │                      │
│    │        │                          │    元、20000元、10000元金融卡跨行提│                      │
│    │        │                          │    款。）                          │                      │
├──┼────┼─────────────┼──────────────────┼───────────┤
│ １０ │沈明利  │(1)印章一顆                │                                    │沈明利：於年４、５月│
│    │        │                          │                                    │間遺失國民身份證 。   │
│    │        ├─────────────┼──────────────────┼───────────┤
│    │        │(2)郵政儲金簿一本          │台南郵局90年３月日支00000000-000號│（年月４日警訊筆錄│
│    │        │ （000000-0-000000-0）    │函：                                │）                    │
│    │        │(3)郵政儲金金融卡一枚      │年７月日申請開戶，同時申請提款│                      │
│    │        │ （000000-0-000000-0）    │  卡（開戶資料所留印鑑，與扣案印章相│                      │
│    │        │                          │  同）。                            │                      │
│    │        │                          │年月５日更換印鑑。            │                      │
│    │        │                          │存摺有存提款紀錄。                │                      │
│    │        │                          │                                    │                      │
│    │        │                          │                                    │                      │
│    │        │              │                                    │                      │
│    │        │                          │                                    │<=(1)附表二編號５癸○○│
│    │        │                          │  (1)年９月日匯入90000元、90000元│    、編號亥○○匯入│
│    │        │                          │    ，同日跨行轉出100000元｛轉入812-│    。                │
│    │        │                          │    000000000000號帳戶（台新國際商業│                      │
│    │        │                          │    銀行）｝、金融卡提款60000元、190│                      │
│    │        │                          │    00元；                          │<=(2)附表二編號３楊玉惠│
│    │        │                          │  (2)年９月日匯入90000元，同日金 │    匯入。            │
│    │        │                          │    融卡提款60000元、30000元；同日跨│                      │
│    │        │                          │    行轉入90000元｛由000-00000000000│                      │
│    │        │                          │    8帳戶轉入）中國農民銀行｝，同日 │                      │
│    │        │                          │    跨行轉出90000元（轉入00000000000│                      │
│    │        │                          │    0號帳戶）；                     │<=                    │
│    │        │                          │  (3)年１０月１日匯入80000元，同日金 │                      │
│    │        │                          │    融卡提款60000元、20000元；      │<=(4)附表二編號１０戌○○│
│    │        │                          │  (4)年１０月２日匯入120000元，同日跨│    匯入。            │
│    │        │                          │    行提款10000元、跨行轉出100000元 │                      │
│    │        │                          │    （轉入000000000000號帳戶）、跨行│                      │
│    │        │                          │    提款10000元；                   │<=(5)附表二編號１天○○│
│    │        │                          │  (5)年１０月２日匯入80000元，同日跨 │    匯入。            │
│    │        │                          │    行提款5000元、20000元、20000元、│                      │
│    │        │                          │    20000元、10000元、5000元。）    │                      │
├──┼────┼─────────────┼──────────────────┼───────────┤
│  │巳○○  │(1)印章一顆                │                                    │巳○○：年１月間遺失│
│    │        ├─────────────┼──────────────────┤國民身分證，郵局帳戶非│
│    │        │(2)郵政儲金簿一本          │嘉義東門郵局信函：                  │其申請。              │
│    │        │ （000000-0-000000-0）    │年７月９日申請開戶，同時申請提款│                      │
│    │        │(3)郵政儲金金融卡一枚      │  卡（開戶資料所留印鑑，與扣案印章相│                      │
│    │        │ （000000-0-000000-0）    │  同）。                            │                      │
│    │        │                          │存摺有存提款紀錄。                │                      │
│    │        │                          │  (1)年９月日匯入90000元，同日跨 │<=(1)附表二編號丑○○│
│    │        │                          │    行提款20000元、20000元、20000元 │    匯入。            │
│    │        │                          │    、20000元、10000元；            │                      │
│    │        │                          │  (2)年９月日跨行匯入90000元，同 │<=台灣中小企業銀行蘆洲│
│    │        │                          │    日金融卡提款60000元、30000元；  │  分行匯入。          │
│    │        │                          │  (3)年９月日匯入90000元，同日金 │<=(3)附表二編號Ａ○○│
│    │        │                          │    融卡提款60000元、30000元；      │    匯入。            │
│    │        │                          │  (4)年９月日匯入30000元，同日金 │<=(4)附表二編號戊○○│
│    │        │                          │    融卡提款20000元、10000元；      │    匯入。            │
│    │        │                          │  (5)年９月日跨行匯入30000元，同 │<=中國國際商業銀行頭份│
│    │        │                          │    日跨行提款20000元、10000元；    │  分行匯入。          │
│    │        │                          │  (6)年９月日匯入30000元，同日跨 │<=(6)附表二編號丙○○│
│    │        │                          │    行提款20000元、10000元；        │    匯入。            │
│    │        │                          │  (7)年９月日匯入25000元，同日金 │<=(7)附表二編號己○○│
│    │        │                          │    融卡提款25000元；同日存簿轉來590│    匯入。            │
│    │        │                          │    00元（由編號郭政介帳戶轉來0051│                      │
│    │        │                          │    00000000號），同日金融卡提款5900│                │
│    │        │                          │    0元；                           │                      │
│    │        │                          │  (8)年９月日匯入30000元，同日跨 │<=(8)附表二編號地○○│
│    │        │                          │    行提款20000元、9000元；         │    匯入。            │
│    │        │                          │  (9)年９月日匯入120000元、30000 │<=(9)附表二編號Ａ○○│
│    │        │                          │    元，同日跨行轉出100000元（轉入61│    、編號８玄○○匯入│
│    │        │                          │    0000000000號帳戶）、金融卡提款50│    。                │
│    │        │                          │    000元；                         │                      │
│    │        │                          │  (10)年９月日匯入30000元，同日跨 │<=(10)附表二編號午○○│
│    │        │                          │    行轉出30000元（轉入000000000000 │    匯入。            │
│    │  │                          │    號帳戶）；                      │                      │
│    │        │                          │  (十一)年１０月２日匯入90000元，同日跨 │<=(十一)附表二編號宇○○│
│    │        │                          │    行提款20000元、金融卡提款60000元│    匯入。            │
│    │        │                          │    、10000元；                     │                      │
│    │        │                          │  (十二)年１０月２日匯入90000元，同日跨 │<=(十二)附表二編號張淑真│
│    │        │                          │    行提款10000元、跨行轉出50000元（│    匯入。            │
│    │        │                          │    轉入000000000000帳戶，此帳戶為編│                      │
│    │        │                          │    號８呂仁傑帳戶）、30000元（轉入6│                      │
│    │        │                          │    00000000000號帳戶）；           │                      │
│    │        │                          │(十三)年１０月２日匯入90000元，同日跨 │<=(十三)附表二編號２天○○│
│    │        │                          │    行轉出90000元｛轉入000-000000000│    匯入。            │
│    │        │                          │    001編號黃○○帳戶（富邦商業銀 │<=轉入資料－郵政儲金匯│
│    │        │                          │    行總行）；同日跨日跨行沖轉90000 │  業局90、８、８管9050│
│    │        │                          │    元，同日跨行轉出90000元（轉入004│  6010-620號函附客戶歷│
│    │        │                          │    -000000000000帳戶）；同日跨行   │  史交易清單。        │
│    │        │                          │    轉90000元、同日跨行轉出 90000元 │                      │
│    │        │                          │    （轉入000000000000帳戶，此帳戶為│                      │
│    │        │                          │    編號９李冠賢帳戶）。            │                      │
├──┼────┼─────────────┼──────────────────┼───────────┤
│  │陳威吉  │(1)國民身分證一枚          │年４月初發。                  │陳威吉：年９月日│
│    │        │(2)印章一顆                │                                    │時，在嘉義市○○路○段│
│    │        ├─────────────┼──────────────────┤遺失郵局存摺、提款卡、│
│    │        │(2)郵政儲金簿一本          │嘉義郵局90年３月日營00000000-000號│印章。                │
│    │        │ （000000-0-000000-0）    │函：                                │                      │
│    │        │(3)郵政儲金金融卡一枚      │年５月７日申請開戶，同時申請提款│                      │
│    │        │ （000000-0-000000-0）    │  卡。                              │                      │
│    │        │                          │年９月日變更印鑑、90年２月日│                      │
│    │        │                          │  補發新存摺、金融卡。              │                      │
││        │                          │存摺有存提款紀錄。（年９月日匯│                      │
│    │        │                          │  入3000元，同日現金提款2000元、卡片│                      │
│    │        │                          │  提款1000元。）                    │                      │
├──┼────┼─────────────┼──────────────────┼───────────┤
│  │石明家  │(1)印章一顆                │                                    │石明家，警訊稱：年９│
│    │        ├─────────────┼──────────────────┤月初，在台北市內湖區附│
│    │        │(2)郵政儲金簿一本          │內湖郵局90年３月日9051107-1號函： │近遺失，有辦理停戶，然│
│    │        │ （000000-0-000000-0）    │年４月日申請開戶，同時申請提款│其既有辦理停戶，仍可│
│    │        │(3)郵政儲金金融卡一枚      │  卡。                              │使用，且其於年８月│
│    │        │ （000000-0-000000-0）    │年８月日補發卡（所留印鑑，與扣│日即補發卡使用。顯見石│
│    │        │                          │  案印章相同。）。                  │明家說謊。            │
│    │        │                          │存摺有存提款紀錄。                │                      │
│    │        │                          │  (1)年９月日匯入90000元，同日金 │<=(1)附表二編號子○○│
│    │        │                          │    融卡提款60000元、30000元；      │    匯入。            │
│    │        │                          │  (2)年９月日跨行匯入90000元，同 │<=                    │
│    │        │                          │    日跨行提款20000元、20000元、2000│                      │
│    │        │                          │    0元、20000元、10000元；         │                      │
│    │        │                          │  (3)年９月日匯入90000元，同日跨 │<=(3)附表二編號申○○│
│    │        │                          │    行提款20000元、20000元、20000元 │    匯入。            │
│    │        │                          │    、20000元、10000元；            │                      │
│    │        │                          │  (4)年９月日匯入60000元，同日金 │<=(4)附表二編號寅○○│
│    │        │                          │    融卡提款10000元，轉存簿49000元（│    匯入。            │
│    │        │                          │    轉入編號劉木昇帳戶000000-00000│                      │
│    │        │                          │    1號）；                         │                      │
│    │        │                          │  (5)年９月日匯入90000元，同日跨 │<=(5)附表二編號寅○○│
│    │        │                          │    行轉出90000元｛轉入000-000000000│    匯入。            │
│    │        │                          │    000帳戶（台新國際商業銀行）｝； │                      │
│    │        │                          │  (6)年９月日跨行匯入130000元，同│<=                    │
│    │        │                          │    日跨行提款20000元、20000元、2000│                      │
│    │        │                          │    0元、20000元、跨行轉出50000元（ │                      │
│    │        │                          │    轉入000000-000000帳戶，此帳戶為 │                      │
│    │        │                          │    編號劉木昇帳戶）；            │                      │
│    │        │                          │  (7)年９月日匯入50000元，同日金 │<=(7)附表二編號Ａ○○│
│    │        │                          │    融卡提款50000元；               │    匯入。            │
│    │        │                          │  (8)年９月日匯入90000元，同日金 │<=(8)附表二編號卯○○│
│    │        │                          │    融卡提款30000元、轉存簿60000元（│    匯入。            │
│    │        │                          │    轉入編號劉木昇帳戶000000-00000│                      │
│    │        │            │    1號帳戶）；                     │                      │
│    │        │                          │  (9)年９月日匯入80000元，同日金 │<=(9)附表二編號卯○○│
│    │        │                          │    融卡提款60000元、20000元；      │    匯入。            │
│    │        │                          │  (10)年１０月１日匯入80000元，同日金 │<=(10)附表二編號丁○○│
│    │        │                          │    融卡提款60000元、20000元；      │    匯入。            │
│    │        │                          │  (十一)年１０月１日匯入90000元；       │<=(十一)附表二編號９戌○○│
│    │        │                          │                                    │    匯入。            │
│    │        │                          │  (十二)跨行匯入240000元；同日轉存簿8000│<=(十二)附表二編號丁○○│
│    │        │                          │    0元（轉入編號劉木昇帳戶002130-│    匯入。            │
│    │        │                          │    030171號）、現金提款250000元。）│                      │
├──┼────┼─────────────┼──────────────────┼───────────┤
│  │江鎧同  │(1)印章一顆                │                                    │江鎧同：年７月日│
│    │        ├─────────────┼──────────────────┤時，在嘉義市○○路金財│
│    │        │(2)郵政儲金簿一本          │嘉義郵局90年３月日營0000000-000號 │神電影院遭竊，連同國民│
│    │        │ （000000-0-000000-0）    │函：                                │身分證、郵局存摺、郵局│
│    │        │(3)郵政儲金金融卡一枚      │年７月日申請開戶，同時申請提款│金融卡、印章。        │
│    │        │ （000000-0-000000-0）    │  卡。存簿未申請補發。              │                      │
│    │        │                          │年８月日、同年９月日、90年１│                      │
│    │        │                          │  月４日三次更換印鑑，90年１月日補│      │
│    │        │                          │  發卡。                            │                      │
│    │        │                          │存摺有存提款紀錄。（年１０月４日匯│                      │
│    │        │                          │  入3000元，同日現金提款2000元。）  │                      │
├──┼────┼─────────────┼──────────────────┼───────────┤
│  │劉木昇  │(1)印章一顆                │                                    │                      │
│    │        ├─────────────┼──────────────────┤                      │
│    │        │(2)郵政儲金簿一本          │台灣中區郵政管理局90年３月日支9050│                      │
│    │        │ （000000-0-000000-0）    │6002-266號函：                      │                      │
│    │        │(3)郵政儲金金融卡一枚      │年８月日申請開戶，同時申請提款│                      │
│    │        │ （000000-0-000000-0）    │  卡。                              │                      │
│    │        │                          │年８月日、年４月日、年│                      │
│    │        │                          │  月日、年８月日四次更換印鑑，│                      │
│    │        │                          │  扣案印章即為最後一次更換者。      │                      │
│    │        │                          │存摺有存提款紀錄。                │                      │
│    │        │                          │  (1)年９月日匯入3000元，同日現金│                      │
│    │        │                          │    提款2000元、卡片提款1000元；    │                      │
│    │        │                          │  (2)年９月日存簿轉來49000元（由 │                      │
│    │        │                          │    編號石明家帳戶轉來Ｚ00000000000│                      │
│    │        │                          │    5），同日跨行提款20000元、20000 │                      │
│    │        │                          │    元、9000元；                    │                      │
│    │        │                          │  (3)年９月日存簿轉來50000元（由 │                      │
│    │        │                          │    編號石明家帳戶轉來Ｚ00000000000│                      │
│    │        │                          │    5），同日跨行提款20000元、20000 │                      │
│    │        │                          │    元、10000元；                   │                      │
│    │        │                          │  (4)年９月日存簿轉來60000元（由 │                      │
│    │        │                          │    編號石明家帳戶轉來Ｚ00000000000│                      │
│    │        │                          │    5），同日卡片提款60000元；      │                      │
│    │        │                          │  (5)年１０月１日存簿轉來80000元（由 │              │
│    │        │                          │    編號石明家帳戶轉來Ｚ00000000000│                      │
│    │        │                          │    5），同日跨行提款30000元、30000 │                      │
│    │        │                          │    元、20000元；                   │                      │
│    │        │                          │  (6)年１０月２日存簿轉來100000元（由│                      │
│    │        │                          │    編號２江和成帳戶轉來Ｚ00000000000│                      │
│    │        │                          │    9），同日卡片提款60000元、40000 │                      │
│    │        │                          │    元。）                          │                      │
├──┼────┼─────────────┼──────────────────┼───────────┤
│  │謝佑民  │(1)印章一顆                │                                    │                      │
│    │├─────────────┼──────────────────┤                      │
│    │        │(2)郵政儲金簿一本          │台南海沺郵局函：                    │                      │
│    │        │ （000000-0-000748-1）    │年８月５日申請開戶，同時申請提款│                      │
│    │        │(3)郵政儲金金融卡一枚      │  卡。                              │                      │
│    │        │ （000000-0-000748-1）    │年８月日更換印鑑，與扣案印章相│                      │
│    │        │                          │  同。年１０月８日補副本、年８月７│                      │
│    │        │                          │  日補副本。                        │                      │
│    │        │                          │存摺有存提款紀錄。                │                      │
│    │        │                          │  (1)年９月日匯入2000元，同日現金│                      │
│    │        │                          │提款1000元、卡片提款1000元；    │                      │
│    │        │                          │  (2)年９月日匯入360000元，同日跨│<=(2)附表二編號７玄○○│
│    │        │                          │    行轉出100000元｛轉入000-00000000│    匯入。            │
│    │        │                          │    4000（台新國際商業銀行）｝、1000│                      │
│    │        │                          │    00元｛轉入000-000000000000帳戶（│                      │
│    │        │                          │    台新國際商業銀行）｝；同日跨行沖│                      │
│    │        │                          │    轉入100000元，同日跨行轉出100000│                      │
│    │        │                          │    元｛轉入000-000000000000帳戶（台│                      │
│    │        │                          │    新國際商業銀行）｝、跨行提款2000│                      │
│    │        │                          │    0元、20000元、20000元、20000元、│                      │
│    │        │                          │    20000元、20000元；年９月日卡│                      │
│    │        │                          │    片提款60000元。）               │                      │
├──┼────┼─────────────┼──────────────────┼───────────┤
│  │呂志偉  │(1)印章一顆                │                                    │呂志偉：年７月日│
│    │        ├─────────────┼──────────────────┤時，在台北市內湖區內湖│
│    │        │(2)郵政儲金簿一本          │內湖郵局90年３月日9051107-1號函： │路家人遭竊。          │
│    │        │ （000000-0-000000-0）    │年１月日申請開戶，同時申請提款│                      │
│    │        │(3)郵政儲金金融卡一枚      │  卡（所留印鑑與扣案印章同）。      │                      │
│    │        │ （000000-0-000000-0）    │年月２日補發卡（更換印鑑）    │                      │
│    │        │                          │存摺有存提款紀錄。                │                      │
│    │        │                          │  (1)年９月日匯入3000元，同日現金│                      │
│    │        │                          │    提款2000元、卡片提款1000元。    │                      │
│    │        │                          │  (2)年１０月５日匯入90000元。       │<=(2)附表二編號宇○○│
│    │        │                          │                                    │    匯入（宇○○於本院│
│    │        │                          │                                    │    90、、審理時提│
│    │        │                          │                                    │    出匯款單一紙。    │
├──┼────┼─────────────┼──────────────────┼───────────┤
│  │古豐瑞  │(1)印章一顆                │                                    │古豐瑞：年９月日│
│    │        ├─────────────┼──────────────────┤時，在台北市○○○路五│
│    │        │(2)郵政儲金簿一本          │台灣北區郵政管理局90年４月９日支9050│段東區影城遭竊。      │
│    │        │ （000000-0-000000-0）    │6125-002號函：                      │                      │
│    │        │(3)郵政儲金金融卡一枚      │年２月日申請開戶（所留印鑑與扣│                      │
│    │        │ （000000-0-000000-0）    │  案印章同），年８月日申請提款卡│                      │
│    │        │                          │  使用，年１０月日掛失。          │                      │
│    │        │                          │年月４日、90年３月８日二次更換│                      │
│    │        │                          │  印鑑。                            │                      │
│    │        │                          │存摺有存提款紀錄。（年９月日匯│                      │
│    │        │                          │  入3000元，同日現金提款2000元）。  │                      │
├──┼────┼─────────────┼──────────────────┼───────────┤
│  │商振忠  │(1)印章一顆                │                                    │商振忠：年９月日│
│    │        ├─────────────┼──────────────────┤時，在嘉義市○○路遭竊│
│    │        │(2)郵政儲金簿一本          │嘉義郵局90年３月日營00000000-000號│。                    │
│    │        │ （000000-0-000000-0）    │函：                                │                      │
│    │        │⊙存簿內有一紙三信商業銀行│年３月日申請開戶，同時申請提款│                      │
│    │        │  自動櫃員機交易明細表，係│  卡。                              │                      │
│    │        │  以商振忠郵局金融卡交易，│年９月日更換印鑑（所留印鑑與扣│                      │
│    │        │  出現代號「4403」金融卡失│  案印章同）                        │                      │
│    │        │  效。                    │存摺有存提款紀錄。                │                      │
│    │        │(3)郵政儲金金融卡一枚      │  (1)年９月日匯入3000元，同日現金│                      │
│    │        │ （000000-0-000000-0）    │    提款2000元、卡片提款1000元；    │                      │
│    │        │                          │  (2)年９月日存簿轉來60000元（由 │                      │
│    │        │                          │    編號２江和成帳戶轉來Ｚ00000000000│                      │
│    │        │                          │    9），同日卡片提款60000元；      │                      │
│    │        │                          │  (3)年９月日存簿轉來40000元（由 │                      │
│    │        │                          │    編號郭政介帳戶轉來Ｚ00000000000│                      │
│    │        │                          │    3），同日跨行提款20000元、17000 │                      │
│    │        │          │    元、卡片提款3000元）。          │                      │
├──┼────┼─────────────┼──────────────────┼───────────┤
│  │陳清  │(1)郵政儲金簿一本          │內湖郵局90年３月日9050603-1號函： │陳清：年９月初搬家│
│    │        │ （000000-0-000000-0）    │年１月日申請開戶。            │遺失。                │
│    │        │(2)郵政儲金金融卡一枚      │年８月日、同年月４日二次更換│                      │
│    │        │ （000000-0-000000-0）    │  印鑑。                            │                      │
│    │        │                          │存摺無提款紀錄（依存摺現有存提款狀│                      │
│    │        │                          │  態認定）。                        │                      │
├──┼────┼─────────────┼──────────────────┼───────────┤
│  │許瑞賢  │(1)印章一顆                │              │                      │
│    │        ├─────────────┼──────────────────┤                      │
│    │        │(2)郵政儲金簿一本          │嘉義郵局90年３月日營0000000-000號 │                      │
│    │        │ （000000-0-000000-0）    │函：                                │                      │
│    │        │                          │年６月５日申請開戶，同時申請提款│                      │
│    │        │                          │  卡。存簿未申請補發。              │                      │
│    │        │                          │年９月日、90年３月１日二次更換│                      │
│    │        │                          │  印鑑。                            │                      │
│    │        │                          │存摺有存提款紀錄。                │                      │
│    │        │                          │  (1)年９月日匯入60000元，同日跨 │<=(1)附表二編號４癸○○│
│    │        │                          │  行提款20000元、20000元、20000元） │    匯入。            │
│    │        │                          │  。                                │                      │
│    │        │                          │  (2)年９月日匯入90000元。       │<=(2)附表二編號６癸○○│
│    │        │                          │                                    │    匯入。            │
├──┼────┼─────────────┼──────────────────┼───────────┤
│  │郭政介  │(1)印章一顆                │                                    │                      │
│    │        ├─────────────┼──────────────────┤                      │
│    │        │(2)郵政儲金簿一本          │嘉義郵局90年３月日營00000000-000號│                      │
│    │        │ （000000-0-000000-0）    │函：                                │                      │
│    │        │(3)存摺內夾三信商業銀行自動│年１月２日申請開戶，同時申請提款│                      │
│    │        │ 櫃員機交易明細表一紙。   │  卡（開戶資料所留印鑑與扣案印章同）│                      │
│    │        │                          │年１０月４日更換印鑑。            │                      │
│    │        │                          │存摺有存提款紀錄。                │                      │
│    │        │                          │  (1)年９月１０日匯入3000元，同日現金│                      │
│    │        │                          │    提款1000元、跨行轉出1000元、卡片│                      │
│    │        │                          │    提款1000元；                    │                      │
│    │        │                          │  (2)年９月日匯入90000元，同日卡 │<=(2)附表二編號午○○│
│    │        │                          │    片提款60000元、30000元；        │    匯入。            │
│    │        │                          │  (3)年９月日匯入90000元，同日卡 │<=(3)附表二編號地○○│
│    │        │                          │    片提款60000元、30000元；        │    匯入。            │
│    │        │                          │  (4)年９月日匯入60000元；       │<=(4)附表二編號地○○│
│    │        │                          │                                    │    匯入。            │
│    │        │                          │  (5)年９月日匯入180000元；同日轉│<=(5)附表二編號地○○│
│    │        │                          │    存簿59000元（轉入編號巳○○帳 │    匯入。            │
│    │        │                          │    戶000000-000000）、轉存簿100000 │                      │
│    │        │                          │    元（轉入編號８呂仁傑帳戶000000-0│                      │
│    │        │                          │    24612）、轉存簿40000元（轉入編號│                      │
│    │        │                          │    商振忠帳戶000000-000000）、卡 │            │
│    │        │                          │    片提款10000元；年９月日卡片 │                      │
│    │        │                          │    提款30000元；                   │                      │
│    │        │                          │  (6)年９月日匯入90000元，同日卡 │<=(6)附表二編號酉○○│
│    │        │                          │    片提款60000元、30000元；        │    匯入。            │
│    │        │                          │  (7)年９月日匯入90200元，同日跨 │<=(7)附表二編號地○○│
│    │        │                          │    行提款20000元、20000元、20000元 │    匯入。            │
│    │        │                          │    、20000元、10000元；            │                      │
│    │        │                          │  (8)年１０月１日匯入90000元，同日卡 │<=(8)附表二編號      │
│    │        │                          │    片提款20000元、40000元、30000元 │    匯入。            │
│    │        │                          │    ；                              │                      │
│    │        │                          │  (9)年１０月１日匯入80000元；       │<=(9)附表二編號      │
│    │        │                          │                                    │    匯入。            │
│    │        │                          │  (10)年１０月１日匯入90000元，同日卡 │<=(10)附表二編號丁○○│
│    │        │                          │    片提款10000元；                 │    匯入。            │
│    │        │                          │  (十一)現金提款160000元）。            │<=(十一)在台灣中區郵政管理│
│    │        │                          │                                    │    局提領。（郵政儲金│
│    │        │                          │                                    │    匯業局90、８、８管│
│    │        │                          │                                    │    00000000-000號函附│
│    │        │                          │                              │    郵政存簿儲金提款單│
│    │        │                          │                                    │    一紙）            │
├──┼────┼─────────────┼──────────────────┼───────────┤
│  │曾慶華  │(1)印章一顆                │                                    │                      │
│    │        ├─────────────┼──────────────────┤                      │
│    │        │(2)台新國際商業銀行綜合存款│台新國際商業銀行嘉義分行90年３月日│                      │
│    │        │  存摺一本                │台新嘉字第90005號函：               │                      │
│    │        │ （000-00-000000-0-00）   │年９月１０日申請開戶，同時申請金融│                      │
│    │        │(3)台新國際商業銀行金融卡一│  卡（開戶資料所留印鑑與扣案印章同）│                      │
│    │        │  枚                      │存摺無提款紀錄（依存摺現有存提款狀│                    │
│    │        │ （000-00-000000-0-00）   │  態認定）。                        │                      │
├──┼────┼─────────────┼──────────────────┼───────────┤
│  │黃○○  │(1)印章一顆                │                                    │黃○○：非其本人所申請│
│    │        ├─────────────┼──────────────────┤開戶，國民身分證曾於│
│    │        │(2)萬泰商業銀行活期儲蓄存款│萬泰商業銀行台中分行90年３月日台│年１０月間、年月間遺│
│    │        │  存摺一本                │中字第082號函：                     │失二次。              │
│    │        │ （000-00-00000-0-0）     │年８月日申請開戶，同時申請金融│                      │
│    │        │(3)萬泰商業銀行金融卡一枚  │  卡（開戶資料所留印鑑與扣案印章同）│                      │
│    │        │ （000-00-00000-0-0）     │存摺無提款紀錄（依存摺現有存提款狀│                      │
│    │      │                          │  態認定）。                        │                      │
│    │        │                          │開戶所附國民身分證為年１０月日補│                      │
│    │        │                          │  發。                              │                      │
├──┼────┼─────────────┼──────────────────┼───────────┤
│  │乙○○  │(1)印章一顆                │                                    │乙○○：非其本人所申請│
│    │        ├─────────────┼──────────────────┤開，國民身分證曾於年│
│    │        │(2)中國信託商業銀行活期儲蓄│中國信託商業銀行嘉義分行90年３月日│１０月間、年月間遺失│
│    │        │  存款存摺一本            │中信銀嘉外字第077號函：           │二次。                │
│    │        │ （000-00-00000-0-0-0）   │年９月１日申請開戶，同時申請金融│                      │
│    │        │(3)中國信託商業銀行金融卡一│  卡（開戶資料所留印鑑與扣案印章同）│                      │
│    │        │  枚                      │存摺無提款紀錄（依存摺現有存提款狀│                      │
│    │        │ （000-00-00000-0-0-0）   │  態認定）。                        │                      │
│    │        │                          │                                    │                      │
├──┼────┼─────────────┼──────────────────┼───────────┤
│  │沈健聖  │(1)國民身分證一枚          │年３月日發。                  │沈健聖：年９月３日在│
│    │        │                          │                                    │嘉義市○○路遺失的。  │
├──┼────┼─────────────┼──────────────────┼───────────┤
│  │簡仁城  │(1)國民身分證一枚（照片為郭│年９月日補發。                │簡仁城：年間遺失。  │
│    │        │  冠君）變造              │    │                      │
├──┼────┼─────────────┼──────────────────┼───────────┤
│  │趙淞庭  │(1)金民健康保險卡一枚      │年１月日發卡。A卡             │                      │
├──┼────┼─────────────┼──────────────────┼───────────┤
│  │陳添俊  │(1)國民身分證一枚          │年１月日換發。                │均經變造。由辰○○於│
│    │        ├─────────────┼──────────────────┤年９月日委託昭安旅行│
│    │        │(2)退伍令一張              │                                    │社辦理護照及台胞證。  │
└──┴────┴─────────────┴──────────────────┴───────────┘
附表二：匯款資料：
┌──┬────┬──────┬──────┬──────────────────┬───────────┐
│編號│匯 款 人│匯 款 郵 局 │匯入日期金額│匯  入  郵  局 、 帳戶 、  帳  號 │備                  註│
├──┼────┼──────┼──────┼──────────────────┼───────────┤
│ １ │天○○  │台北師大郵局│、１０、２  │台南郵局「沈明利」（000000-0）      │台灣北區郵局管理局90、│
│    │台北市金│            │80000元     │                                    │７、支00000000-000號│
│    │山南路二│            │            │                                    │函。                  │
│    │段101巷 │            │            │                                    │天○○於90、、本院│
│    │8號3樓  │            │            │                                    │審理時指訴。          │
├──┼────┼──────┼──────┼──────────────────┼───────────┤
│ ２ │天○○  │台北金南郵局│、１０、２  │「巳○○」（000000-0）              │台灣北區郵局管理局90、│
│    │台北市金│            │90000元     │                                    │９、支00000000-000號│
│    │山南路二│            │            │                                    │函。                  │
│    │段101巷 │            │            │                                    │天○○於90、、本院│
│    │8號3樓  │            │            │                                    │審理時指訴。          │
├──┼────┼──────┼──────┼──────────────────┼───────────┤
│ ３ │楊玉惠  │永和郵局    │、９、  │台南郵局「沈明利」（000000-0）      │台南郵局90、７、１０支90│
│    │        │            │90000元     │                                    │506001-273號函        │
├──┼────┼──────┼──────┼──────────────────┼───────────┤
│ ４ │癸○○  │宜蘭郵局    │、９、  │嘉義郵局「許瑞賢」（000000-0）      │嘉義郵局90、６、營90│
│    │宜蘭縣員│            │60000元     │                                    │506003-100號函。      │
│    │山鄉枕山│    │            │                                    │癸○○於90、、審理│
│    │村94-2號│            │            │                                    │時，庭呈之郵政國內匯款│
│    │        │            │            │                                    │執據一紙，及廣告單一紙│
│    │        │            │            │                                    │。                    │
├──┼────┼──────┼──────┼──────────────────┼───────────┤
│ ５ │癸○○  │宜蘭郵局    │、９、  │台南郵局「沈明利」（000000-0）      │宜蘭郵局90、７、４宜郵│
│    │宜蘭縣員│            │90000元     │                                    │字第349號函。         │
│    │山鄉枕山│            │            │                                    │癸○○於90、、審理│
│    │村枕山路│            │            │                                    │時，庭呈之郵政國內匯款│
│    │94-2號  │            │            │                      │執據一紙，及廣告單一紙│
│    │        │            │            │                                    │。                    │
├──┼────┼──────┼──────┼──────────────────┼───────────┤
│ ６ │癸○○  │宜蘭郵局    │、９、  │嘉義郵局「許瑞賢」（000000-0）      │癸○○於90、、審理│
│    │宜蘭縣員│            │90000元     │                                    │時，庭呈之郵政國內匯款│
│    │山鄉枕山│            │            │                                    │執據一紙，及廣告單一紙│
│    │村枕山路│            │            │                                    │。                    │
│    │94-2號  │            │            │                                    │                      │
├──┼────┼──────┼──────┼──────────────────┼───────────┤
│ ７ │玄○○  │板橋郵局    │、９、  │台南海佃郵局「謝佑民」（000000-0）  │台南郵局90、７、２支90│
│    │板橋市文│            │360000元    │                                    │506001-264號函        │
│    │化路2段1│            │            │                                    │玄○○於90、、本院│
│    │25巷4號4│            │            │                                    │審理時指訴。          │
│    │樓      │            │            │                                    │玄○○與辛○○係夫妻，│
│    │        │            │            │                                    │總計二人共匯款五十八萬│
│    │        │            │            │                                    │元。                  │
├──┼────┼──────┼──────┼──────────────────┼───────────┤
│ ８ │玄○○  │板橋郵局    │、９、  │「巳○○」（000000-0）              │板橋郵局90、９、政90│
│    │板橋市文│            │30000元     │                                    │000000-000函          │
│    │化路2段1│            │            │                                    │玄○○於90、、本院│
│    │25巷4號4│            │            │                                    │審理時指訴。          │
│    │樓      │            │            │                                    │玄○○與辛○○係夫妻，│
│    │        │            │            │                                    │總計二人共匯款五十八萬│
│    │        │            │            │                                    │元。                  │
├──┼────┼──────┼──────┼──────────────────┼───────────┤
│ ９ │戌○○  │中壢郵局    │、１０、１  │「石明家」（000000-0）              │內湖郵局90、７、9050│
│    │桃園縣平│            │90000元     │                                    │627-1號函             │
│    │鎮市廣平│            │            │                                    │                      │
│    │街42號  │            │            │                              │                      │
├──┼────┼──────┼──────┼──────────────────┼───────────┤
│ １０ │戌○○  │中壢新明郵局│、１０、２  │台南郵局「沈明利」（000000-0）      │中壢郵局90、７、營90│
│    │桃園縣平│            │120000元    │                                    │506002-087號函        │
│    │鎮市廣平│            │            │                                    │                      │
│    │街42號  │            │            │                                    │                      │
├──┼────┼──────┼──────┼──────────────────┼───────────┤
│  │戌○○  │            │另二次尚匯款│                                    │天○○於90、、本院│
│    │桃園縣平│            │約200000元。│                                    │審理時指訴，除前開二次│
│    │鎮市廣平│            │            │                                    │外，尚另行匯款二次，總│
│    │街42號  │            │            │                                    │計匯款四次，共計四十餘│
│    │        │            │            │                                    │萬元。                │
├──┼────┼──────┼──────┼──────────────────┼───────────┤
│  │丁○○  │台北漢中街郵│、１０、１  │「石明家」（000000-0）              │內湖郵局90、７、9050│
│    │台北市西│局          │80000元     │                                    │627-1號函             │
│    │寧南路23│            │            │                                    │                      │
│    │5號     │            │            │                                    │                      │
├──┼────┼──────┼──────┼──────────────────┼───────────┤
│  │丁○○  │台北漢中街郵│、１０、１  │「郭政介」（000000-0）              │台灣北區郵政管理局90、│
│    │台北市西│局          │90000元     │                                    │９、支00000000字第00│
│    │寧南路23│            │            │                                    │7號函                 │
│    │5號     │            │            │                                    │                      │
├──┼────┼──────┼──────┼──────────────────┼───────────┤
│  │丁○○  │華南商業銀行│、１０、１  │「石明家」（000000-0）              │丁○○於90、、庭呈│
│    │台北市西│            │240000元    │                                    │匯款回條聯。          │
│    │寧南路23│            │            │                                    │                      │
│    │5號     │            │            │                                    │                      │
├──┼────┼──────┼──────┼──────────────────┼───────────┤
│  │卯○○  │頭城郵局    │、９、│「石明家」（000000-0）              │內湖郵局90、７、9050│
│    │宜蘭縣頭│            │90000元     │                                    │627-1號函             │
│    │城鎮復興│            │            │                                    │                      │
│    │路69巷3 │            │            │                                    │                      │
│    │號      │            │            │                                    │                      │
├──┼────┼──────┼──────┼──────────────────┼───────────┤
│  │卯○○  │頭城郵局    │、９、  │「石明家」（000000-0）              │內湖郵局90、７、9050│
│    │宜蘭縣頭│            │80000元     │                                    │627-1號函             │
│    │城鎮復興│            │            │                                    │                      │
│    │路69巷3 │            │            │    │                      │
│    │號      │            │            │                                    │                      │
├──┼────┼──────┼──────┼──────────────────┼───────────┤
│  │Ａ○○  │頭份上公園郵│、９、  │「石明家」（000000-0）              │內湖郵局90、７、9050│
│    │苗栗縣頭│局          │50000元     │                                    │627-1號函             │
│    │份鎮上埔│            │            │                                    │                      │
│    │路31巷3 │            │            │                                    │                      │
│    │號      │            │            │                                    │                      │
├──┼────┼──────┼──────┼──────────────────┼───────────┤
│  │Ａ○○  │苗栗頭份上公│、９、  │「巳○○」（000000-0）              │頭份郵局90、９、9051│
│    │苗栗縣頭│園郵局      │90000元     │                                    │001-47函              │
│    │份鎮上埔│            │            │                                    │                      │
│    │路31巷3 │            │            │                                    │                      │
│    │號      │            │            │                                    │                      │
├──┼────┼──────┼──────┼──────────────────┼───────────┤
│  │Ａ○○  │苗栗頭份上公│、９、  │「巳○○」（000000-0）              │頭份郵局90、９、9051│
│    │苗栗縣頭│園郵局      │120000元    │                                    │001-47函              │
│    │份鎮上埔│            │            │                                    │                      │
│    │路31巷3 │            │            │                                    │                      │
│    │號      │            │        │                                    │                      │
├──┼────┼──────┼──────┼──────────────────┼───────────┤
│  │申○○  │台南德高厝郵│、９、  │「石明家」（000000-0）              │內湖郵局90、７、9050│
│    │台南市崇│局          │90000元     │                                    │627-1號函             │
│    │善十四街│            │            │                                    │申○○於90、、審理│
│    │65號    │            │            │                                    │時指訴。              │
├──┼────┼──────┼──────┼──────────────────┼───────────┤
│  │寅○○  │高雄大順郵局│、９、  │「石明家」（000000-0）              │內湖郵局90、７、9050│
│    │高雄市三│            │60000元     │                                    │627-1號函             │
│    │民區正興│            │            │            │寅○○於90、、審理│
│    │路17號18│            │            │                                    │時指訴。              │
│    │樓之1   │            │            │                                    │                      │
├──┼────┼──────┼──────┼──────────────────┼───────────┤
│  │寅○○  │高雄大順郵局│、９、  │「石明家」（000000-0）              │內湖郵局90、７、9050│
│    │高雄市三│            │90000元     │                                    │627-1號函             │
│    │民區正興│            │            │                                    │                      │
│    │路17號18│            │            │                                    │                      │
│    │樓之1   │            │            │                                    │                      │
├──┼────┼──────┼──────┼──────────────────┼───────────┤
│  │子○○  │名間大庄郵局│、９、  │「石明家」（000000-0）              │內湖郵局90、７、9050│
│    │南投縣名│            │90000元     │                                    │627-1號函             │
│    │間鄉大庄│            │            │                                    │子○○於90、、審理│
│    │村太平巷│            │            │                                    │時指訴。              │
│    │22號    │            │            │                                    │                      │
├──┼────┼──────┼──────┼──────────────────┼───────────┤
│  │亥○○  │板橋埔墘郵局│、９、  │台南郵局「沈明利」（000000-0）      │台南郵局90、６、支90│
│    │板橋市民│            │90000元     │                                    │506001-257號函        │
│    │享街113 │            │            │                                    │亥○○於90、、審理│
│    │號4樓   │  │            │                                    │時指訴。              │
├──┼────┼──────┼──────┼──────────────────┼───────────┤
│  │戊○○  │新竹內湖路郵│、９、  │「李冠賢」（000000-0）              │嘉義郵局90、７、３營90│
│    │新竹市中│局          │90000元     │                                    │506003-104號函        │
│    │華路六段│            │            │                                    │戊○○於90、、審理│
│    │647巷31 │            │            │                                    │時指訴。              │
│    │弄127號 │            │            │                                    │                      │
├──┼────┼──────┼──────┼──────────────────┼───────────┤
│  │戊○○  │新竹內湖路郵│、９、  │「巳○○」（000000-0）              │新竹內湖郵局信函      │
│    │新竹市中│局          │30000元     │                    │戊○○於90、、審理│
│    │華路六段│            │            │                                    │時指訴。              │
│    │647巷31 │            │            │                                    │                      │
│    │弄127號 │            │            │                                    │                      │
├──┼────┼──────┼──────┼──────────────────┼───────────┤
│  │戊○○  │新竹內湖路郵│150000元    │                                    │戊○○於90、、本院│
│    │新竹市中│局          │            │                                    │審理時指訴，除前開二筆│
│    │華路六段│            │            │                                    │外，尚有一筆十五萬元之│
│    │647巷31 │            │            │                                    │匯款。                │
│    │弄127號 │            │            │                                    │          │
├──┼────┼──────┼──────┼──────────────────┼───────────┤
│  │庚○○  │彰化師大路郵│、９、  │「李冠賢」（000000-0）              │嘉義郵局90、７、３營90│
│    │彰化縣秀│局          │90000元     │                                    │506003-104號函        │
│    │水鄉福安│            │            │                                    │庚○○於90、、審理│
│    │村長美巷│            │            │                                    │時指訴。              │
│    │68號    │            │            │                                    │                      │
├──┼────┼──────┼──────┼──────────────────┼───────────┤
│  │丙○○  │新莊後港路郵│、９、  │「李冠賢」（000000-0）              │嘉義郵局90、７、３營90│
│    │台北縣新│局          │90000元     │                                    │506003-104號函        │
│    │莊市民安│          │            │                                    │                      │
│    │路188巷1│            │            │                                    │                      │
│    │弄10號3 │            │            │                                    │                      │
│    │樓      │            │            │                                    │                      │
├──┼────┼──────┼──────┼──────────────────┼───────────┤
│  │丙○○  │新莊後港路郵│、９、  │「巳○○」（000000-0）              │新莊郵局90、９、儲90│
│    │台北縣新│局          │30000元     │                                    │00000-00函            │
│    │莊市民安│            │            │                                    │                      │
│    │路188巷1│            │            │                                    │                      │
│    │弄10號3 │            │            │                            │                      │
│    │樓      │            │            │                                    │                      │
├──┼────┼──────┼──────┼──────────────────┼───────────┤
│  │辛○○  │板橋郵局    │、９、  │「李冠賢」（000000-0）              │嘉義郵局90、７、３營90│
│    │板橋市文│            │90000元     │                                    │506003-104號函        │
│    │化路二段│            │            │                                    │辛○○於90、、審理│
│    │125巷4號│            │            │                                    │時指訴。              │
│    │4樓     │            │            │                                    │玄○○與辛○○係夫妻，│
│    │樓      │            │            │                                    │總計二人共匯款五十八萬│
│    │        │            │            │                                    │元。                  │
├──┼────┼──────┼──────┼──────────────────┼───────────┤
│  │辛○○  │板橋郵局    │、９、  │「江和成」（000000-0）              │板橋郵局90、９、政90│
│    │板橋市文│            │100000元    │                                    │000000-000函          │
│    │化路二段│            │            │                                    │辛○○於90、、審理│
│    │125巷4號│            │            │                                    │時指訴。              │
│    │4樓     │            │            │                                    │玄○○與辛○○係夫妻，│
│    │樓      │            │            │                                    │總計二人共匯款五十八萬│
│    │        │            │            │                                    │元。                  │
├──┼────┼──────┼──────┼──────────────────┼───────────┤
│  │壬○○  │台北老松郵局│、１０、２  │「林思如」（000000-0）              │內湖郵局90、７、１０9050│
│    │台北市西│            │80000元     │                                    │625-1號函             │
│    │寧南路20│            │            │                                    │壬○○以信函陳述中獎、│
│    │6巷11號 │            │            │                                    │匯款過程（90、、）│
│    │        │            │            │                                    │。                    │
├──┼────┼──────┼──────┼──────────────────┼───────────┤
│  │丑○○  │新莊丹鳳郵局│、９、  │「巳○○」（000000-0）              │新莊丹鳳郵局傳真      │
│    │台北縣新│            │90000元     │                                    │新莊郵局90、９、１０儲90│
│    │莊市天祥│            │            │                                    │00000-00函            │
│    │街七一巷│            │            │                                    │丑○○於90、、審理│
│    │八號二樓│            │            │                                    │時指訴。              │
├──┼────┼──────┼──────┼──────────────────┼───────────┤
│  │己○○  │屏東潮洲竹田│、９、  │「巳○○」（000000-0）              │潮洲郵局90、９、１０9050│
│    │屏東縣竹│郵局        │25000元     │                                    │01-44函               │
│    │田鄉豐興│            │            │                                    │己○○於90、、審理│
│    │路二三號│            │            │                                    │時指訴。              │
│    │之十一  │            │            │                                    │                      │
├──┼────┼──────┼──────┼──────────────────┼───────────┤
│  │張淑真  │新莊化成路郵│、１０、２  │「巳○○」（000000-0）  │新莊郵局90、９、１０儲90│
│    │新莊市化│局          │90000元     │                                    │00000-00函            │
│    │成路696 │            │            │                                    │張淑真於90、、審理│
│    │巷9號   │            │            │                                    │時指訴。              │
├──┼────┼──────┼──────┼──────────────────┼───────────┤
│  │宇○○  │台北東門郵局│、１０、２  │「巳○○」（000000-0）              │台北東門郵局傳真      │
│    │台北市和│            │90000元     │                                    │宇○○於90、、庭呈│
│    │平東路三│            │            │                                    │該郵政國內匯款執據一紙│
│    │段三四六│            │            │                                    │。                    │
│    │巷五弄四│            │            │                                    │                      │
│  │號一樓  │            │            │                                    │                      │
├──┼────┼──────┼──────┼──────────────────┼───────────┤
│  │宇○○  │台北成功郵局│、１０、５  │「呂志偉」（000000-0）              │宇○○於90、、庭呈│
│    │台北市和│            │90000元     │                                    │該郵政國內匯款執據一紙│
│    │平東路三│            │            │                                    │。                    │
│    │段三四六│            │            │                                    │                      │
│    │巷五弄四│            │            │                                    │                      │
│    │號一樓  │            │            │                                    │                      │
├──┼────┼──────┼──────┼──────────────────┼───────────┤
│  │宇○○  │台北成功郵局│、１０、７  │「黃淑華」（000000-0）              │宇○○於90、、庭呈│
│    │台北市和│            │540000元    │                                    │該郵政國內匯款執據一紙│
│    │平東路三│            │            │                                    │。                    │
│    │段三四六│            │            │                                    │                      │
│    │巷五弄四│            │            │                                    │                      │
│    │號一樓  │            │            │                                    │                      │
├──┼────┼──────┼──────┼──────────────────┼───────────┤
│  │宇○○  │台北成功郵局│、１０、  │「黃培傑」（000000-0）              │宇○○於90、、庭呈│
│    │台北市和│            │200000元    │                                    │該郵政國內匯款執據一紙│
│    │平東路三│            │            │          │。                    │
│    │段三四六│            │            │                                    │                      │
│    │巷五弄四│            │            │                                    │                      │
│    │號一樓  │            │            │                                    │                      │
├──┼────┼──────┼──────┼──────────────────┼───────────┤
│  │宇○○  │台北成功郵局│、、４  │「詹國材」（000000-0）              │宇○○於90、、庭呈│
│    │台北市和│            │800000元    │                                    │該郵政國內匯款執據一紙│
│    │平東路三│            │            │                                    │。                    │
│    │段三四六│            │            │                                    │                      │
│    │巷五弄四│            │            │                                    ││
│    │號一樓  │            │            │                                    │                      │
├──┼────┼──────┼──────┼──────────────────┼───────────┤
│  │宇○○  │中興商業銀行│、１０、  │「黃培傑」（000000-0）              │宇○○於90、、庭呈│
│    │台北市和│            │600000元    │                                    │該郵政國內匯款執據一紙│
│    │平東路三│            │            │                                    │。                    │
│    │段三四六│            │            │                                    │                      │
│    │巷五弄四│            │            │                                    │                      │
│    │號一樓  │            │            │                                    │                      │
├──┼────┼──────┼──────┼──────────────────┼───────────┤
│  │宇○○  │中興商業銀行│、１０、  │「林恆毅」（000000-0）              │宇○○於90、、庭呈│
│    │台北市和│            │250000元    │                                    │該郵政國內匯款執據一紙│
│    │平東路三│            │            │                                    │。                    │
│    │段三四六│            │            │                                    │                      │
│    │巷五弄四│            │            │                                    │                      │
│    │號一樓  │            │            │                                    │                      │
├──┼────┼──────┼──────┼──────────────────┼───────────┤
│  │宇○○  │台灣銀行    │、１０、  │「黃其益」（000000-0）              │宇○○於90、、庭呈│
│    │台北市和│            │0000000元   │                                    │該郵政國內匯款執據一紙│
│    │平東路三│            │            │                  │。                    │
│    │段三四六│            │            │                                    │                      │
│    │巷五弄四│            │            │                                    │                      │
│    │號一樓  │            │            │                                    │                      │
├──┼────┼──────┼──────┼──────────────────┼───────────┤
│  │宇○○  │台北銀行    │、１０、  │「黃其益」（000000-0）              │宇○○於90、、庭呈│
│    │台北市和│            │0000000元   │                                    │該郵政國內匯款執據一紙│
│    │平東路三│            │            │                                    │。                    │
│    │段三四六│            │            │                                    │                      │
│    │巷五弄四│            │            │                                    │        │
│    │號一樓  │            │            │                                    │                      │
├──┼────┼──────┼──────┼──────────────────┼───────────┤
│  │宇○○  │台北銀行    │、、５  │「詹國材」（000000-0）              │宇○○於90、、庭呈│
│    │台北市和│            │700000元    │                                    │該郵政國內匯款執據一紙│
│    │平東路三│            │            │                                    │。                    │
│    │段三四六│            │            │                                    │                      │
│    │巷五弄四│            │            │                                    │                      │
│    │號一樓  │            │            │                                    │                      │
├──┼────┼──────┼──────┼──────────────────┼───────────┤
│  │宇○○  │郵局轉帳匯款│、１０、２  │「林思如」                          │宇○○於90、、庭呈│
│    │台北市和│            │100000元    │ （000000-0-000000-0）              │該自動提款機儲戶交易明│
│    │平東路三│            │            │                                    │細表一紙。            │
│    │段三四六│            │            │                                    │                      │
│    │巷五弄四│            │            │                                    │                      │
│    │號一樓  │            │            │                                    │                      │
├──┼────┼──────┼──────┼──────────────────┼───────────┤
│  │宇○○  │郵局轉帳匯款│、１０、６  │「許進誠」                          │宇○○於90、、庭呈│
│    │台北市和│            │100000元    │ （000000-0-000000-0）              │該自動提款機儲戶交易明│
│    │平東路三│            │            │                          │細表一紙。            │
│    │段三四六│            │            │                                    │                      │
│    │巷五弄四│            │            │                                    │                      │
│    │號一樓  │            │            │                                    │                      │
├──┼────┼──────┼──────┼──────────────────┼───────────┤
│  │宇○○  │郵局轉帳匯款│、１０、６  │「許進誠」                          │宇○○於90、、庭呈│
│    │台北市和│            │100000元    │ （000000-0-000000-0）              │該自動提款機儲戶交易明│
│    │平東路三│            │            │                                    │細表一紙。            │
│    │段三四六│            │            │                                    │                      │
│    │巷五弄四│            │            │                                    │                │
│    │號一樓  │            │            │                                    │                      │
├──┼────┼──────┼──────┼──────────────────┼───────────┤
│  │宇○○  │郵局轉帳匯款│、１０、６  │「許進誠」                          │宇○○於90、、庭呈│
│    │台北市和│            │100000元    │ （000000-0-000000-0）              │該自動提款機儲戶交易明│
│    │平東路三│            │            │                                    │細表一紙。            │
│    │段三四六│            │            │                                    │                      │
│    │巷五弄四│            │            │                                    │                      │
│    │號一樓  │            │            │                                    │                      │
├──┼────┼──────┼──────┼──────────────────┼───────────┤
│  │宇○○  │郵局轉帳匯款│、１０、６  │「許進誠」                          │宇○○於90、、庭呈│
│    │台北市和│            │100000元    │ （000000-0-000000-0）              │該自動提款機儲戶交易明│
│    │平東路三│            │            │                                    │細表一紙。            │
│    │段三四六│            │            │                                    │                      │
│    │巷五弄四│            │            │                                    │                      │
│    │號一樓  │            │            │                                    │                      │
├──┼────┼──────┼──────┼──────────────────┼───────────┤
│  │宇○○  │郵局轉帳匯款│、１０、６  │「許進誠」                          │宇○○於90、、庭呈│
│    │台北市和│            │100000元    │ （000000-0-000000-0）              │該自動提款機儲戶交易明│
│    │平東路三│            │            │                                  │細表一紙。            │
│    │段三四六│            │            │                                    │                      │
│    │巷五弄四│            │            │                                    │                      │
│    │號一樓  │            │            │                                    │                      │
├──┼────┼──────┼──────┼──────────────────┼───────────┤
│  │宇○○  │郵局轉帳匯款│、１０、６  │「許進誠」                          │宇○○於90、、庭呈│
│    │台北市和│            │100000元    │ （000000-0-000000-0）              │該自動提款機儲戶交易明│
│    │平東路三│            │            │                                    │細表一紙。            │
│    │段三四六│            │            │                                    │                      │
│    │巷五弄四│            │            ││                      │
│    │號一樓  │            │            │                                    │                      │
├──┼────┼──────┼──────┼──────────────────┼───────────┤
│  │宇○○  │郵局轉帳匯款│、１０、６  │「許進誠」                          │宇○○於90、、庭呈│
│    │台北市和│            │100000元    │ （000000-0-000000-0）              │該自動提款機儲戶交易明│
│    │平東路三│            │            │                                    │細表一紙。            │
│    │段三四六│            │            │                                    │                      │
│    │巷五弄四│            │            │                                    │                      │
│    │號一樓  │            │            │                                    │                      │
├──┼────┼──────┼──────┼──────────────────┼───────────┤
│ │宇○○  │郵局轉帳匯款│、１０、６  │「許進誠」                          │宇○○於90、、庭呈│
│    │台北市和│            │100000元    │ （000000-0-000000-0）              │該自動提款機儲戶交易明│
│    │平東路三│            │            │                                    │細表一紙。            │
│    │段三四六│            │            │                                    │                      │
│    │巷五弄四│            │            │                                    │                      │
│    │號一樓  │            │            │                                    │                      │
├──┼────┼──────┼──────┼──────────────────┼───────────┤
│  │宇○○  │郵局轉帳匯款│、１０、６  │「許進誠」                          │宇○○於90、、庭呈│
│    │台北市和│            │100000元    │ （000000-0-000000-0）              │該自動提款機儲戶交易明│
│    │平東路三│            │    │                                    │細表一紙。            │
│    │段三四六│            │            │                                    │                      │
│    │巷五弄四│            │            │                                    │                      │
│    │號一樓  │            │            │                                    │                      │
├──┼────┼──────┼──────┼──────────────────┼───────────┤
│  │宇○○  │郵局轉帳匯款│、１０、２  │「林思如」                          │宇○○於90、、庭呈│
│    │台北市和│            │50000元     │ （000000-0-000000-0）              │該自動提款機儲戶交易明│
│    │平東路三│            │            │                                    │細表一紙。            │
│    │段三四六│            │            │                                    │                      │
│    │巷五弄四│            │            │        │                      │
│    │號一樓  │            │            │                                    │                      │
├──┼────┼──────┼──────┼──────────────────┼───────────┤
│  │宇○○  │郵局轉帳匯款│、１０、６  │「蔡銘輝」                          │宇○○於90、、庭呈│
│    │台北市和│            │100000元    │ （000000-0-000000-0）              │該自動提款機儲戶交易明│
│    │平東路三│            │            │                                    │細表一紙。            │
│    │段三四六│            │            │                                    │                      │
│    │巷五弄四│            │            │                                    │                      │
│    │號一樓  │            │            │                                    │                      │
├──┼────┼──────┼──────┼──────────────────┼───────────┤
│  │宇○○  │郵局轉帳匯款│、１０、６  │「蔡銘輝」                          │宇○○於90、、庭呈│
│    │台北市和│            │100000元    │ （000000-0-000000-0）              │該自動提款機儲戶交易明│
│    │平東路三│            │            │                                    │細表一紙。            │
│    │段三四六│            │            │                                    │                      │
│    │巷五弄四│            │            │                                    │                      │
│    │號一樓  │            │            │                                    │                      │
├──┼────┼──────┼──────┼──────────────────┼───────────┤
│  │宇○○  │郵局轉帳匯款│、１０、６  │「蔡銘輝」                          │宇○○於90、、庭呈│
│    │台北市和│            │100000元    │ （000000-0-000000-0）              │該自動提款機儲戶交易明│
│    │平東路三│            │            │                                    │細表一紙。            │
│    │段三四六│            │            │                                    │                      │
│    │巷五弄四│            │            │                                    │                      │
│    │號一樓  │            │            │                                    │                      │
├──┼────┼──────┼──────┼──────────────────┼───────────┤
│  │宇○○  │郵局轉帳匯款│、１０、６  │「蔡銘輝」                          │宇○○於90、、庭呈│
│    │台北市和│            │100000元    │ （000000-0-000000-0）              │該自動提款機儲戶交易明│
│    │平東路三│            │            │                                    │細表一紙。            │
│    │段三四六│            │            │                                    │                      │
│    │巷五弄四│            │            │                │                      │
│    │號一樓  │            │            │                                    │                      │
├──┼────┼──────┼──────┼──────────────────┼───────────┤
│  │宇○○  │郵局轉帳匯款│、１０、６  │「蔡銘輝」                          │宇○○於90、、庭呈│
│    │台北市和│            │100000元    │ （000000-0-000000-0）              │該自動提款機儲戶交易明│
│    │平東路三│            │            │                                    │細表一紙。            │
│    │段三四六│            │            │                                    │                      │
│    │巷五弄四│            │            │                                    │                      │
│    │號一樓  │            │            │                                    │                      │
├──┼────┼──────┼──────┼──────────────────┼───────────┤
│  │宇○○  │郵局轉帳匯款│、１０、６  │「蔡銘輝」                          │宇○○於90、、庭呈│
│    │台北市和│            │100000元    │ （000000-0-000000-0）              │該自動提款機儲戶交易明│
│    │平東路三│            │            │                                    │細表一紙。            │
│    │段三四六│            │            │                                    │                      │
│    │巷五弄四│            │            │                                    │                      │
│    │號一樓  │            │            │                                    │                      │
├──┼────┼──────┼──────┼──────────────────┼───────────┤
│  │宇○○  │郵局轉帳匯款│、１０、６  │「蔡銘輝」                          │宇○○於90、、庭呈│
│    │台北市和│            │100000元    │ （000000-0-000000-0）              │該自動提款機儲戶交易明│
│    │平東路三│      │            │                                    │細表一紙。            │
│    │段三四六│            │            │                                    │                      │
│    │巷五弄四│            │            │                                    │                      │
│    │號一樓  │            │            │                                    │                      │
├──┼────┼──────┼──────┼──────────────────┼───────────┤
│  │宇○○  │郵局轉帳匯款│、１０、６  │「蔡銘輝」                          │宇○○於90、、庭呈│
│    │台北市和│            │100000元    │ （000000-0-000000-0）              │該自動提款機儲戶交易明│
│    │平東路三│            │            │                                    │細表一紙。            │
│    │段三四六│            │            │                                    │                      │
│    │巷五弄四│            │            │                        │                      │
│    │號一樓  │            │            │                                    │                      │
├──┼────┼──────┼──────┼──────────────────┼───────────┤
│  │宇○○  │郵局轉帳匯款│、１０、６  │「蔡銘輝」                          │宇○○於90、、庭呈│
│    │台北市和│            │100000元    │ （000000-0-000000-0）              │該自動提款機儲戶交易明│
│    │平東路三│            │            │                                    │細表一紙。            │
│    │段三四六│            │            │                                    │                      │
│    │巷五弄四│            │            │                                    │                      │
│    │號一樓  │            │            │                                    │                      │
├──┼────┼──────┼──────┼──────────────────┼───────────┤
│  │宇○○  │郵局轉帳匯款│、１０、６  │「蔡銘輝」                          │宇○○於90、、庭呈│
│    │台北市和│            │100000元    │ （000000-0-000000-0）              │該自動提款機儲戶交易明│
│    │平東路三│            │            │                                    │細表一紙。            │
│    │段三四六│            │            │                                    │                      │
│    │巷五弄四│            │            │                                    │                      │
│    │號一樓  │            │            │                                    │                      │
├──┼────┼──────┼──────┼──────────────────┼───────────┤
│  │壬○○  │台北老松郵局│、１０、２  │「巳○○」（000000-0）              │台灣北區郵政管理局90、│
│    │台北市西│            │90000元     │                                    │９、支00000000字第00│
│    │寧南路二│            │            │                                    │4號函                 │
│    │０六巷十│            │            │                                    │                      │
│    │一號    │            │            │                                    │                      │
├──┼────┼──────┼──────┼──────────────────┼───────────┤
│  │        │台北五分埔郵│、１０、１  │「宋元棟」（000000-0）              │存摺影本有資料，且馬祖│
│    │        │局          │80000元     │                                    │馬港郵局信函指明有從台│
│    │        │            │            │                                    │北五分埔郵局匯入，但台│
│    │        │            │            │                                    │北五分埔回函並無資料。│
├──┼────┼──────┼──────┼──────────────────┼───────────┤
│  │地○○  │台北士林郵局│、９、  │「郭政介」（000000-0）              │台灣北區郵政管理局90、│
│    │台北市士│            │90000元     │                                    │９、支00000000字第00│
│    │林區大東│            │            │                                    │6號函                 │
│    │路88巷8-│            │            │                                    │                      │
│    │2號3樓  │            │            │                                    │                      │
├──┼────┼──────┼──────┼──────────────────┼───────────┤
│  │地○○  │台北士林郵局│、９、  │「郭政介」（000000-0）              │台灣北區郵政管理局90、│
│    │台北市士│            │60000元     │                                    │９、支00000000字第00│
│    │林區大東│            │            │                                    │6號函                 │
│    │路88巷8-│            │            │                                    │                      │
│    │2號3樓  │            │            │                                    │                      │
├──┼────┼──────┼──────┼──────────────────┼───────────┤
│  │地○○  │台北士林郵局│、９、  │「郭政介」（000000-0）              │台灣北區郵政管理局90、│
│    │台北市士│            │180000元    │                                    │９、支00000000字第00│
│    │林區大東│            │            │                                    │6號函                 │
│    │路88巷8-│            │            │                                    │                      │
│    │2號3樓  │            │            │                                    │                      │
├──┼────┼──────┼──────┼──────────────────┼───────────┤
│  │地○○  │台北士林郵局│、９、  │「巳○○」（000000-0）              │台灣北區郵政管理局90、│
│    │台北市士│            │30000元     │                                    │９、支00000000字第00│
│    │林區大東│            │            │                                    │6號函                 │
│    │路88巷8-│            │            │                                    │                      │
│    │2號3樓  │            │            │                                    │                      │
├──┼────┼──────┼──────┼──────────────────┼───────────┤
│  │午○○  │中和大華郵局│、９、  │「郭政介」（000000-0）              │中和郵局90、１０、9050│
│    │台北縣中│            │90000元     │                                    │601-35號函。          │
│    │和市興南│            │            │                                    │午○○於90、、審理│
│    │路二段12│            │            │                                    │時指訴。              │
│    │8巷1弄3-│            │  │                                    │                      │
│    │2號3樓  │            │            │                                    │                      │
├──┼────┼──────┼──────┼──────────────────┼───────────┤
│  │午○○  │中和大華郵局│、９、  │「江和成」（000000-0）              │中和郵局90、１０、9050│
│    │台北縣中│            │60000元     │                                    │601-35號函。          │
│    │和市興南│            │            │                                    │午○○於90、、審理│
│    │路二段12│            │            │                                    │時指訴。              │
│    │8巷1弄3-│            │            │                                    │                      │
│    │2號3樓  │            │            │                                    │                      │
├──┼────┼──────┼──────┼──────────────────┼───────────┤
│  │午○○  │中和大華郵局│、９、  │「江和成」（000000-0）              │中和郵局90、１０、9050│
│    │台北縣中│            │60000元     │                                    │601-35號函。          │
│    │和市興南│            │            │                                    │午○○於90、、審理│
│    │路二段12│            │            │                                    │時指訴。              │
│    │8巷1弄3-│            │            │                                    │                      │
│    │2號3樓  │            │            │                                    │                      │
├──┼────┼──────┼──────┼──────────────────┼───────────┤
│  │午○○  │中和大華郵局│、９、  │「巳○○」（000000-0）              │中和郵局90、１０、9050│
│    │台北縣中│            │30000元     │                                    │601-35號函。          │
│    │和市興南│            │            │                                    │午○○於90、、審理│
│    │路二段12│            │            │                                    │時指訴。              │
│    │8巷1弄3-│            │            │                                    │                      │
│    │2號3樓  │            │            │                                    │                      │
├──┼────┼──────┼──────┼──────────────────┼───────────┤
│  │酉○○  │花蓮玉里泰昌│、９、  │「郭政介」（000000-0）              │玉里泰昌郵局信函      │
│    │花蓮縣玉│郵局        │90000元     │                                    │                      │
│    │里鎮源城│            │            │                                    │                      │
│    │里20鄰19│            │            │                                    │                      │
│    │4號     │            │          │                                    │                      │
├──┼────┼──────┼──────┼──────────────────┼───────────┤
│  │        │台北龍江路郵│、９、  │「郭政介」（000000-0）              │存摺影本有資料，但回函│
│    │        │局          │90200元     │                                    │查無資料。            │
├──┼────┼──────┼──────┼──────────────────┼───────────┤
│  │        │汐止樟樹灣郵│、１０、１  │「郭政介」（000000-0）              │象神颱風淹沒相關資料  │
│    │        │局          │90000元     │                                    │                      │
├──┼────┼──────┼──────┼──────────────────┼───────────┤
│  │        │汐止樟樹灣郵│、１０、１  │「郭政介」（000000-0）              │象神颱風淹沒相關資料  │
│    │        │局          │80000元     │              │                      │
├──┼────┼──────┼──────┼──────────────────┼───────────┤
│  │        │新竹郵局    │、１０、４  │「江和成」（000000-0）              │郵政儲金匯業局90、８、│
│    │        │            │90000元     │                                    │８管00000000-000號函附│
│    │        │            │            │                                    │客戶歷史交易清單。    │
├──┼────┼──────┼──────┼──────────────────┼───────────┤
│  │        │中國信託商業│、１０、４  │「江和成」（000000-0）              │郵政儲金匯業局90、８、│
│    │        │銀行        │60000元     │                                    │８管00000000-000號函附│
└──┴────┴──────┴──────┴──────────────────┴───────────┘
                                                                    Ｆ
